【裁判字號】    98,上訴,663
【裁判日期】    990209
【裁判案由】    毒品危害防制條例
【裁判全文】
臺灣高等法院臺南分院刑事判決         98年度上訴字第663號
上  訴  人
即  被  告  丙○○
選任辯護人
即扶助律師  陳清白律師
上  訴  人
即  被  告  戊○○
選任辯護人
即扶助律師  林金宗律師
上  訴  人
即  被  告  甲○○
選任辯護人  賴鴻鳴律師
            黃俊達律師
            粘怡華律師
上  訴  人
即  被  告  乙○○
選任辯護人  呂郁斌律師
上列上訴人因毒品危害防制條例案件，不服臺灣臺南地方法院97
年度訴字第722號中華民國98年4月14日第一審判決（起訴案號：
臺灣臺南地方法院檢察署96年度偵字第18459號、97年度偵字第
1604號、第2018號、第2395號、第2396號、第2398號、第3181號
、97年度偵緝字第134號、97年度毒偵字第714號、97年度毒偵字
第1040號），提起上訴，本院判決如下：
    主  文
原判決關於戊○○販賣第一級毒品部分，與乙○○、甲○○部分
暨其定應執行刑部分均撤銷。
戊○○犯如附表三編號1至3所示之罪，各處如附表三編號1至3所
示之刑。
乙○○犯如附表三編號1、3所示之罪，均累犯，各處如附表三編
號1、3所示之刑，應執行有期徒刑拾伍年伍月；扣案之海洛因
包（合計淨重壹壹點零陸公克）及其包裝袋個，均沒收銷燬之
；門號0000000000號、0000000000號行動電話貳支（含SIM卡各
壹張）沒收；販賣第一級毒品所得新臺幣壹萬元與戊○○連帶沒
收，如全部或一部不能沒收時，以其二人財產抵償之。
甲○○共同販賣第一級毒品，未遂，處有期徒刑捌年，扣案之門
號0000000000號、門號0000000000號行動電話貳支（含SIM卡各
壹張）沒收。
其他上訴駁回。
前開戊○○撤銷改判（販賣第一級毒品）部分與上訴駁回（施用
第一級毒品）部分所處之刑，應執行有期徒刑拾伍年拾月；扣案
之海洛因肆包（合計驗後淨重壹壹點伍肆公克）及其包裝袋肆
個，均沒收銷燬之；裝盛海洛因之鐵盒壹個、分裝匙壹支、門號
0000000000號、0000000000號行動電話貳支（含SIM卡各壹張）
沒收；販賣第一級毒品所得新臺幣貳萬元沒收，如全部或一部不
能沒收時，以其財產抵償之；其中新臺幣壹萬元部分應與乙○○
連帶沒收，如全部或一部不能沒收時，以其二人財產抵償之。
    事  實
一、丙○○明知海洛因、安非他命分屬毒品危害防制條例所明定
    之第一級、第二級毒品，均不得持有、施用、轉讓、販賣，
    竟意圖營利，分別基於販賣第一級毒品海洛因、第二級毒品
    安非他命之犯意，自民國96年2月間起至96年12月間止，先
    在不詳地點，向姓名、年籍不詳之成年男子，以不詳價格，
    販入重量不詳之第一級毒品海洛因、第二級毒品安非他命後
    ，再以電子磅秤及透明分裝袋予以分裝，另以其所持用之門
    號0000000000、0000000000號行動電話各1支，作為販賣第
    一級毒品海洛因、第二級毒品安非他命之聯絡工具，而分別
    於附表一編號1至2所示之時間、地點、方式、價格、數量，
    販賣海洛因予辜旭宏、陳盛傑等人；分別於附表一編號3至7
    所示之時間、地點、方式、價格、數量，販賣安非他命予陳
    盛傑、黃榮吉、洪建平、吳誠讚、陳忠義等人。嗣於97年1
    月25日17時30分許，因其先前另違反毒品危害防制條例案件
    ，為臺灣臺南地方法院檢察署檢察官通緝，經警在臺南縣七
    股鄉永吉村6鄰永吉47號前緝獲，並在臺南市○○路188號8
    樓之18「南國大樓」內，扣得其所有供販賣海洛因所用之電
    子磅秤1台、雜記本2本、分裝袋1批。
二、戊○○於民國96年間因施用第一級毒品海洛因案件，經臺灣
    高雄地方法院以96年度毒聲字第879號裁定送觀察、勒戒後
    ，因無繼續施用毒品傾向，於96年8月25日釋放出所，由臺
    灣高雄地方法院檢察署檢察官以96年度毒偵字第4292號為不
    起訴處分確定。詎其於觀察、勒戒執行完畢後5年內，復基
    於施用第一級毒品海洛因之犯意，於96年12月27日15或16時
    許，在其位於臺南市○○區○○路210號2樓之2號住處，將
    海洛因摻入香菸點燃產生煙氣，再以口鼻吸食之方式，施用
    第一級毒品海洛因1次。
三、乙○○前於民國95年間因過失傷害案件，經臺灣高雄地方法
    院以95年度交簡字第1269號判決判處有期徒刑4月確定，於
    96年3月13日易科罰金執行完畢。戊○○、乙○○、甲○○
    均明知海洛因屬毒品危害防制條例所明定之第一級毒品，不
    得持有、販賣。(1)覃啟成與乙○○竟基於共同意圖營利販賣
    第一級毒品海洛因之犯意聯絡，於下列(一)所示之時間、地點
    ，共同販賣第一級毒品海洛因，(2)戊○○另於下列(二)所示之
    時間、地點，單獨1人販賣第一級毒品海洛因，(3)覃啟成、
    乙○○與甲○○另基於共同意圖營利販賣第一級毒品海洛因
    之犯意聯絡，於下列(三)所示之時間、地點，販賣第一級毒品
    海洛因：
  (一)於96年12月13日15至16時許，丁○○以門號0000000000號行
    動電話，撥打戊○○所持用之門號0000000000號行動電話，
    向戊○○表示欲購買海洛因約新臺幣（下同）1萬元，並約
    定交付之時間、地點後，戊○○旋於同日16時許，指示乙○○持丁○○所購買價值1萬元之海洛因1包（重量約半錢），
    前往上開「南國大樓」樓下將之交付予丁○○，並由乙○○
    當場向丁○○收受販賣海洛因所得1萬元。
  (二)於96年12月15日18時許，丁○○以門號0000000000號行動電
    話，撥打戊○○所持用之門號0000000000號行動電話，向戊○○表示欲購買海洛因1萬元。嗣於同日19時許，戊○○在
    其位於臺南市○○區○○路210號2樓之2住處，將價值1萬元
    之海洛因1包（重量約半錢）交付予丁○○。
  (三)於96年12月27日9時許，丁○○為警拘提到案後，因供承其
    販賣之海洛因係向戊○○購買，並與警方配合，經丁○○以
    門號0000000000號行動電話，撥打戊○○所持用之門號0000
    000000號行動電話，佯稱欲購買海洛因約5、6錢，因戊○○
    當時無海洛因可供販賣，遂以門號0000000000號行動電話，
    撥打甲○○所持用之門號0000000000號行動電話，詢問甲○○有無上開數量之海洛因可供販賣，甲○○告以僅剩約3錢
    左右之海洛因後，雙方達成共同販賣該3錢海洛因之犯意聯
    絡，乃由戊○○以門號0000000000號行動電話，撥打丁○○
    持用之門號0000000000號行動電話，告知丁○○可供現貨交
    易之數量約3錢，並相約在上開「南國大樓」地下停車場交
    易。而甲○○即於同日16時許，搭乘計程車至戊○○前開位
    於臺南市○○區○○路210號2樓之2住處，交付3包海洛因予
    戊○○後，隨即由有共同犯意聯絡之乙○○攜帶上開3包供
    販賣之海洛因，並騎乘機車搭載戊○○前往「南國大樓」地
    下停車場，以便將上開3包海洛因販賣並交付予丁○○。嗣
    於96年12月27日17時20分許，戊○○、乙○○騎車抵達「南
    國大樓」地下停車場時，旋為埋伏之員警當場逮捕，而販毒
    未遂，並自乙○○身上查扣供販賣之海洛因3包（合計淨重
    11.06公克、空包裝總重0.85公克），及在甲○○身上查扣
    其所有供聯絡販賣毒品所用之門號0000000000號行動電話1
    支（含SIM卡1張），再經戊○○同意至其上開住處搜索，扣
    得其所有供施用毒品所用之海洛因1包（驗前淨重0.492公克
    、驗後淨重0.483公克）、裝盛上開海洛因之鐵盒1個、分裝
    匙1支，及其所有供販賣海洛因所用之門號0000000000號行
    動電話1支（含SIM卡1張），及經戊○○同意採尿送驗後呈
    嗎啡之陽性反應，始知上情。
四、案經臺灣臺南地方法院檢察署自動簽分偵辦及臺南市警察局
    第一分局、第四分局暨臺南縣警察局歸仁分局報請同署檢察
    官偵查後起訴。
    理  由
甲、程序方面：
一、按刑事訴訟法新制採改良式當事人進行主義，為保障被告防
    禦權及維護直接審理與言詞審理原則，刑事訴訟法第159條
    第1項規定：「被告以外之人於審判外之言詞或書面陳述，
    除法律有規定者外，不得作為證據。」酌採英美法之傳聞法
    則。復於第159條之1至第159條之5增設例外規定，以應實務
    需要，俾符實體真實發現之訴訟目的。查：證人辜旭宏、陳
    盛傑、黃榮吉、洪建平、吳誠讚等人於警詢時之證述，係被
    告丙○○以外之人於審判外之言詞陳述；及證人丁○○於96
    年12月27日警詢時之陳述、證人李崇宏於97年3月18日之職
    務報告書，係被告戊○○以外之人於審判外之言詞或書面陳
    述，且均查無例外之情事，依上開規定，自均不得作為證據
    。
二、次按司法警察機關因偵辦刑事案件，為蒐集或調查證據，而
    有實施通訊監察之必要者，於偵查中應由檢察官依職權或聲
    請核發通訊監察書，載明應記載事項，始得為之，其有急迫
    之情形經檢察官口頭通知先予執行通訊監察者，亦應於24小
    時內補發通訊監察書，修正前通訊保障及監察法第5條、第6
    條、第11條分別定有明文。本件卷附之通訊監察書，乃臺灣
    臺南地方法院檢察署檢察官所核發，以對被告丁○○持用之
    門號0000000000號行動電話實施通訊監察，其監察期間自96
    年12月2日起至96年12月31日止，有臺灣臺南地方法院檢察
    署檢察官96年南檢瑞公監（續）字第002436號通訊監察書1
    件在卷可稽（見本院卷二第279至280頁）。是本案監聽程序
    符合前開通訊保障及監察法之法定程序，當無疑義。惟被告
    戊○○對卷附之96年12月13日15時22分16秒及同年月27日16
    時48分29秒之通訊監察譯文各1件（見96年度偵字第18459號
    卷【下稱偵一卷】第214、221頁）否認具證據能力。茲以上
    開監訊監察譯文係被告戊○○以外之人之司法警察（官）監
    聽人員，於審判外將監聽所得資料以現譯方式整理後予以紀
    錄而得，本質上屬於被告戊○○以外之人於審判外之書面陳
    述，且均查無例外之情事，依刑事訴訟法第159條第1項規定
    ，自均不得為證據。
三、再按傳聞法則之重要理論依據，在於傳聞證據未經當事人之
    反對詰問予以核實，乃予排斥，惟若當事人已放棄對原供述
    人之反對詰問權，於法院審判時表明同意該等傳聞證據可作
    為證據，基於證據資料愈豐富，愈有助於真實發現之理念，
    並貫徹刑事訴訟法修法加重當事人進行主義之精神，確認當
    事人對於證據能力有處分權之制度，傳聞證據經當事人同意
    作為證據，法院認為適當者，亦得為證據。另當事人於調查
    證據時，對於傳聞證據表示「沒有意見」、「對於證據調查
    無意見」，而未於言詞辯論終結前聲明異議，應視為已有將
    該等傳聞證據採為證據之同意，此刑事訴訟法第159條之5定
    有明文。檢察官、被告及辯護人於本院準備程序時已表示對
    於全案卷證其餘證據之證據能力均無意見，依刑事訴訟法第
    159條之5之規定，檢察官、被告及辯護人已同意本案其餘證
    據均有證據能力，本院斟酌該等證據並非非法取得，亦無證
    明力明顯過低之情形，是該等證據，均得採為證據。
乙、撤銷改判部分（即戊○○、乙○○、甲○○販賣第一級毒品
    部分）：
壹、事實認定及論罪科刑：
一、關於被告戊○○、乙○○於96年12月13日共同販賣海洛因部
    分：
（一）訊據被告戊○○於本院審理時承認有此部分事實，有交付
      毒品予丁○○沒錯，但丁○○是否有交錢予乙○○，就不
      清楚（見本院卷第296頁），訊據被告乙○○亦承認有交
      付物品予丁○○沒錯，但沒有向丁○○收錢，否認有販賣
      第一級毒品海洛因之犯行（見本院卷第296頁）等語。
（二）經查：
    (一)上開被告戊○○、乙○○確有於96年12月13日共同販賣價
      值1萬元之海洛因予丁○○之事實，業據證人即原審同案
      被告丁○○於偵查中證稱：伊與戊○○交易毒品之方式，
      就是伊先打電話給戊○○看要多少，去時他就準備好了，
      錢伊順便交給他，有時他會讓伊把毒品先拿給託伊買的人
      ，然後伊再拿錢給他，伊現在還欠戊○○十幾萬毒品錢，
      到後來他就不讓伊欠；96年12月13日那次乙○○自己1個
      人過來，海洛因是以透明的夾鍊袋裝的，是戊○○叫乙○○拿海洛因到南國大樓的大門給伊，1半是半錢1萬多，這
      次伊有給錢，乙○○知道那是海洛因，平常伊過去戊○○
      住處拿海洛因時，乙○○都在旁邊等語明確（見偵卷一第
      219、254頁）。復於原審審理時證稱：伊認識戊○○，有
      跟戊○○買過毒品，每次份量大概1萬元，有時候戊○○
      會拿給伊，有時候是乙○○拿給伊，印象中乙○○有交付
      過海洛因1次；那次乙○○拿東西給伊，伊拿錢給他，他
      就走了，那次毒品是用夾鍊袋包著而已，與戊○○自己拿
      給伊時的包裝型態一樣，沒有其他外包裝；因為戊○○於
      96年12月13日電話中有說「少年仔」會過來，且伊知道乙○○就是戊○○的「少年仔」，所以看到乙○○就把東西
      收起來，乙○○是拿到南國大樓樓下給伊；伊與戊○○買
      賣毒品之價格不一定，於96年12月間差不多1 錢要2萬元
      左右；伊跟戊○○拿毒品都是直接跟他本人說要的數量，
      不會跟別人說或請旁人轉達；伊大部分都是買半錢差不多
      1萬元等語甚詳（見原審卷一第48頁、原審卷三第14、20
      、23、24、28、34、35、37、165、166頁）。觀之證人丁○○於檢察官偵查中及原審審理時之證詞，互核大致相符
      ，並無齟齬之處。且參以被告戊○○於原審審理時自承：
      96年12月13日那天乙○○剛好要出門，就幫伊拿海洛因給
      丁○○等語（見原審卷三第47頁）、被告乙○○於原審審
      理時自承：伊於96年12月13日有幫戊○○拿東西過去南國
      大樓樓下給丁○○；那東西是用透明袋子裝的等語（見原
      審卷三第131、132、141頁），堪認原審同案被告丁○○
      上開於偵查中及原審審理時之證述，乃信而有徵，應可憑
      採。此外，復有被告丁○○持用之門號0000000000號與戊○○持用之門號0000000000號行動電話於96年12月13日16
      時11分47秒、同日16時22分1秒之通訊監察譯文表及上開
      行動電話之通聯紀錄各1份在卷可稽（見偵卷二第259至26
      1、265、266頁），益證被告戊○○確有於96年12月13日
      販賣半錢海洛因1萬元，並由被告乙○○持至南國大樓樓
      下交付予被告丁○○之情無訛。
    (二)被告戊○○、乙○○雖否認有於96年12月13日共同販賣海
      洛因之情，惟查：
    (1)丁○○、戊○○持用之上開行動電話於96年12月13日15時
      22分16秒之通訊監察錄音檔，其錄音內容為「A（指丁○○）：喂，你在叼呀？B（指戊○○）：厝咧。A：阿有當
      去弄一半嘸啊？B：今仔日嘸啦。A：現金給你啦。B：啊
      ？A：現金隨處理啦。B：什麼一半，5萬哦。A：啊？B：5
      萬哦？A：雞巴咧，懶巴萬咧，5萬。B：要卡晚，卡晚
      我甲你問看麥仔啦。A：人家現在要借。B：阿我甲你問
      看麥仔。A：阿不通像昨仔那樣擱，不通像昨仔那樣利
      息錢加彼（那麼）多哦算彼（那麼）多，我就攏嘸利潤通
      好賺。B：我甲你問看麥仔看有嘸啦，嘸我不敢跟人家開
      嘴呀。A：對啊，就是按呢在艱苦就是按呢，若有問一用
      嘛嘸要緊啦。B：好啦，我甲你問看麥。A：因為我現在，
      我慶仔的朋友今仔熊熊擱拼返來找我哩。B：哦，我甲你
      問看麥。A：好啊。」，且上開錄音檔案於1分7秒至1分10
      秒之「B：我甲你問看麥仔看有嘸啦，嘸我不敢跟人家開
      嘴呀」與錄音檔案於1分11秒至1分15秒之「A：對啊，就
      是按呢在艱苦，就是按呢，若有問一用嘛嘸要緊啦」對話
      間，速度流暢並無中斷錄音等情，業經原審於98年3月31
      日審理時當庭勘驗屬實，並製有勘驗筆錄1紙在卷足憑（
      見原審卷四第6至8頁）。而上開勘驗內容所謂之A係指被
      告丁○○、B係指被告戊○○之情，復為丁○○、戊○○
      供明在卷（見原審卷四第7、8頁），堪認上開通訊監察錄
      音之內容確係丁○○與被告戊○○間之對話無誤。
    (2)被告戊○○前雖辯稱：伊於「我甲你問看麥仔看有嘸啦」
      與「嘸我不敢跟人家開嘴呀」中間尚有說「你錢攏無雨人
      」，但遭人刻意洗掉云云。然上開通訊監察錄音檔案有關
      「B：我甲你問看麥仔看有嘸啦，嘸我不敢跟人家開嘴呀
      」及「A：對啊，就是按呢在艱苦，就是按呢，若有問一
      用嘛嘸要緊啦」之對話間，其錄音速度流暢並無中斷之情
      形，業經原審勘驗屬實，已如前述。況觀以上開「我甲你
      問看麥仔看有嘸啦」之『看有嘸啦』後面緊接「嘸我不敢
      跟人家開嘴呀」之『嘸』，於語詞之運用上至為連貫；而
      所謂「嘸」，其意乃「沒有」，該句意思係「我幫你問看
      看有沒有，沒有我也不敢跟人家開口」，是不論在語法、
      語意上均無不通順之處。反觀上開2句話中間若增加「你
      錢攏沒雨人」等語，該句文意將變成「你錢攏沒雨人，嘸
      我不敢跟人家開嘴呀」，意即「你錢都沒給人家，『沒有
      』我不敢跟人家開口」，則該文句中之「嘸」顯然成為贅
      字，且與吾人習慣用法不同，語意上亦相當不通順。是以
      ，被告戊○○空言指摘：上開通訊監察錄音有遭人刻意洗
      掉「你錢攏沒雨人」云云，顯屬無據，不足採信。
    (3)依上開勘驗筆錄所載，丁○○於96年12月13日15時22分16
      秒撥打電話予被告戊○○，向被告戊○○表示「阿有當去
      弄1半」，經被告戊○○表示「今仔日嘸啦」，迨丁○○
      表示「現金給你啦」、「現金隨處理」、「人家現在要借
      」，被告戊○○方表示「我甲你問看麥仔看有嘸啦，嘸
      我不敢跟人家開嘴呀」等語，再佐以卷附96年12月13日16
      時11分07秒之通訊監察譯文，被告戊○○約於半小時後回
      撥電話予丁○○稱「你落去恁樓下，我叫恁少年仔叫少年
      仔過來拿錢呀啦」、丁○○表示「哦好，阿多少呀？」、
      被告戊○○回以「一半啊」等語，並參酌原審同案被告丁○○於偵查中證稱：「這通電話是要向戊○○調海洛因，
      1半是半錢1萬多」等語（見偵卷二第254頁）；於原審羈
      押訊問時證稱：「借錢就是購買毒品的暗語」等語（見偵
      聲卷第25頁），觀之丁○○與被告戊○○上開對話，已直
      接談論到交易毒品之數量、地點及給付價金之方式、地點
      ，且被告戊○○於對話之初猶表示「今仔日嘸啦」，意即
      今日沒有海洛因，是倘被告戊○○所陳：伊僅係代丁○○
      向甲○○購買海洛因之情為真，則其理當要先問甲○○有
      無海洛因，豈有直接向被告丁○○表示「今日沒有海洛因
      」之理，顯見丁○○係直接向被告戊○○購買海洛因無誤
      。
    (4)至被告戊○○另辯稱：丁○○於96年12月13日收受海洛因
      後，並未支付海洛因之價金予被告乙○○云云。然查原審
      同案被告丁○○於96年12月13日當天確有交付購買海洛因
      之價金予被告乙○○之情，業據證人丁○○於檢察官偵查
      中及原審審理時證述明確，已如前述，且觀之上開勘驗筆
      錄及卷附丁○○與戊○○間於96年12月13日16時11分07秒
      、96年12月13日16時22分01秒之通訊監察譯文所示，被告
      戊○○之所以願意販賣海洛因予丁○○，係因原審同案被
      告丁○○表示要以「現金給你」、「現金隨處理」，且丁○○並交待被告戊○○「阿不通像昨仔那樣擱，不通像昨
      仔那樣利息錢加彼（那麼）多哦，算彼（那麼）多，我就
      攏嘸利潤通好賺」，嗣被告戊○○向丁○○回覆「你落去
      恁樓下，我叫恁少年仔叫少年仔過來拿錢呀啦」等語，迨
      丁○○拿到被告乙○○交付之海洛因後，旋即回撥電話向
      被告戊○○責備稱「哦我講不通落你擱用落」、「歸仔攏
      是甲昨仔按呢夫夫」等語，而被告戊○○則辯以「哪有咧
      ？」、「伊拿來就按呢呀啦」等語。而參諸原審同案被告
      丁○○於原審審理時證稱：通訊監察譯文提到「利息錢」
      ，就是毒品摻糖，這樣會有利潤，戊○○拿給伊的毒品會
      加糖；「少年仔」是指乙○○；「跟昨天夫夫的」是因毒
      品原來都是硬塊狀的，如果要摻糖的話就會弄成粉狀等語
      （見原審卷三第27、28頁）。是依上開勘驗筆錄及通訊監
      察譯文可知，丁○○於96年12月13日15時22分16秒撥打電
      話予被告戊○○時，即已打算用現金交易，並要被告戊○○切勿於海洛因內摻糖，以免其無利潤可賺，經被告戊○○應允並表示要派伊「少年仔」即被告乙○○前往交付海
      洛因並收取價金，嗣丁○○拿到海洛因時發現並非塊狀，
      而是摻糖處理過後之粉狀，遂打電話譴責被告戊○○，而
      被告戊○○亦加以澄清。準此，原審同案被告丁○○與被
      告戊○○當時既已達成現金買賣海洛因之合意，則倘丁○○於收受海洛因後，並未支付價金予被告乙○○，則其豈
      敢於拿到海洛因後旋撥打電話責備被告戊○○，而被告戊○○又豈會任由丁○○數落不是，而對丁○○未交付價金
      一事隻字未提，顯見原審同案被告丁○○於偵查中證述：
      當時確有交付價金1萬元予被告乙○○等語，應與事實相
      符，堪以採信。被告戊○○上開所辯，亦非屬實，尚難憑
      採。
    (三)被告乙○○辯稱：伊於96年12月13日幫被告戊○○交付東
      西予丁○○時，並不知道該包東西係海洛因云云。惟查：
      被告乙○○於96年12月13日已知交付予丁○○者為海洛因
      之事實，業據證人即原審同案被告丁○○於原審偵查及審
      理中證稱：乙○○知道那是海洛因，平常伊過去戊○○住
      處拿海洛因時，乙○○都在旁邊，那次海洛因是用透明夾
      鍊袋包裝，並沒有其他外包裝等語綦詳（見偵卷二第254
      頁、原審卷三第34、35頁），核與證人即共同被告戊○○
      於原審審理時證稱：96年12月13日當天乙○○剛好要出門
      ，他就說要拿去給丁○○，他應該知道拿去的是毒品，因
      為毒品是用透明的夾鍊袋包裝等語大致相符（見原審卷三
      第58頁）。且參以被告戊○○交付該包海洛因予被告乙○○，該包海洛因僅以透明夾鍊袋包裝之情，復據被告乙○○供明在卷（見原審卷三第132頁）。是以，該包海洛因
      既僅以透明夾鍊袋包裝，而未再以其它外包裝包裹，倘被
      告乙○○未加以藏放、隱匿，任何人均可直接窺見該夾鍊
      袋內裝何物。因此，被告戊○○為免遭人識破該包物品係
      海洛因，進而查獲其違反毒品危害防制條例之犯行，必會
      告知被告乙○○該夾鍊袋內係海洛因，並交待被告乙○○
      交付時應密而行之，以避免被告乙○○在大庭廣眾下交付
      予丁○○。是被告乙○○辯稱：伊不知交付者為海洛因云
      云，顯與常理不符，委無足採。
    (四)又「販賣」第一級毒品罪係以實施「販賣」行為為其犯罪
      構成要件，此之「販賣」行為包括買賣雙方之合意行為與
      毒品之交付行為，是「交付」毒品之行為，亦屬「販賣」
      毒品犯罪構成要件行為之一部。被告乙○○就被告戊○○
      所交付之海洛因，聽從其指示而將之交付予被告丁○○，
      顯已參與被告戊○○販賣海洛因犯罪之構成要件行為，其
      與被告戊○○之間，就本件販賣第一級毒品海洛因犯行，
      有犯意聯絡與行為分擔之事實，應屬明確。另查海洛因係
      第一級毒品，其販賣者因對國家社會危害甚大而應受重罰
      之情，業為政府一再明令宣導，並為媒體所一再報導，且
      海洛因物稀價昂，販賣者（即被告戊○○）苟無利可圖，
      應無甘冒被供出來源或被檢警查緝法辦之危險，而以平價
      或低價販賣海洛因之可能，而被告乙○○身為成年人，對
      此豈有不知之理，則被告乙○○明知被告戊○○有販賣海
      洛因營利之意圖，卻仍為其交付海洛因予買受者（即被告
      丁○○），足見其2人就本件販賣海洛因行為，均係出於
      營利之意圖甚為明確。
（三）綜上所述，勾稽互核，本件事證明確，被告戊○○、乙○○於96年12月13日共同販賣第一級毒品海洛因之犯行，應
      堪認定。
二、關於被告戊○○於96年12月15日販賣海洛因部分：
（一）訊據被告戊○○於本院審理時承認有此部分犯行（見本院
      卷第296頁），且證人即原審同案被告丁○○於偵查中證
      稱：伊與戊○○最後1次的交易地點是在戊○○家；96年
      12月15日18時52分27秒及18時54分34秒之通訊監察譯文，
      係伊與戊○○的對話，伊問被告戊○○有無海洛因，伊要
      跟戊○○拿1萬元的海洛因，戊○○過了2分鐘回覆說有毒
      品，戊○○有拿1萬元的海洛因給伊等語（見偵卷一第219
      頁、偵卷二第255頁）；復於原審審理時證稱：96年12月
      15日那次伊跟戊○○買1萬元的海洛因，這次是伊去戊○○住處拿的等語（見原審卷三第38頁）相符。此外，復有
      被告丁○○持用之門號0000000000號與被告戊○○持用之
      門號0000000000號行動電話於96年12月15日18時52分27秒
      、同日18時54分34秒之通訊監察譯文及上開行動電話之通
      聯紀錄各1份在卷可證（偵卷二第259至261、267至268頁
      ），足認被告丁○○上開：伊於96年12月15日向被告戊○○購買1萬元海洛因之證述，與事實相符，堪以採信。
（二）又依卷附96年12月15日18時52分27秒、同日18時54分34秒
      之通訊監察譯文所載，於96年12月15日18時許，丁○○係
      先以門號0000000000號行動電話撥打被告戊○○持用之門
      號0000000000號行動電話，向被告戊○○稱「阿你彼（那
      裡）擱有錢嘸？」，經被告戊○○詢問「嗯多少呀？」，
      丁○○即回答「1萬好啊啦」等語，嗣不到2分鐘，被告
      戊○○即回撥電話予丁○○稱「有啦！」、「等咧啦我打
      乎你啦！」等語，而參以丁○○、戊○○均係以借錢作為
      購買毒品之暗語，已如前述，是依丁○○、戊○○上開對
      話，可知丁○○確有於96年12月15日向被告戊○○購買海
      洛因約1萬元，並經被告戊○○回撥電話確認無誤。而被
      告戊○○既主動向丁○○確認有海洛因可供交付，衡情，
      其當時應有海洛因且有意販賣予被告丁○○，則以其2人
      上開對話及供需之情形，被告戊○○、丁○○於96年12月
      15日當日自會完成交易。再者，政府為杜絕毒品氾濫，毒
      害人民甚深，再三宣導民眾遠離毒品、媒體報導既深且廣
      ，對於禁絕毒品之政策，應為大眾所熟悉。而政府對於查
      緝施用、轉讓及販賣毒品無不嚴格執行，且販賣毒品罪係
      重罪，若無利可圖，衡情一般持有毒品者，當不致輕易將
      持有之毒品交付他人，因此，被告戊○○倘非有利可圖，
      其豈會甘冒被查緝法辦之風險，而為被告丁○○向他人調
      取海洛因，足見被告戊○○確係本於營利之意圖，而於96
      年12月15日販賣海洛因予被告丁○○之情，應無疑義。
（三）綜上所述，本件事證明確，被告戊○○於96年12月15日販
      賣海洛因予被告丁○○之犯行，應堪認定。
三、關於被告戊○○、乙○○與甲○○共同於96年12月27日販賣
    第一級毒品海洛因予丁○○部分：
（一）據被告戊○○於本院審理時承認有上之犯行（見本院卷第
      296背面），被告乙○○辯稱：96年12月27日當天，伊是
      隨手將甲○○交付之海洛因放在褲子口袋，之後與戊○○
      一起外出，伊並不知道戊○○要前往「南國大樓」找丁○○，伊僅係單純持有，並無與戊○○共同販賣毒品云云。
      被告甲○○辯稱：伊僅係幫戊○○向上游「阿偉」拿海洛
      因，絕無賺取任何量差或價差，伊是向「阿偉」購買毒品
      時，順便幫戊○○帶海洛因回來，伊沒有向戊○○收錢，
      並無販賣毒品牟利之情形云云。
（二）經查：
    (一)上開被告戊○○、乙○○向被告甲○○調取海洛因約3錢
      後再販賣予被告丁○○之事實，業據證人即原審同案被告
      丁○○於檢察官偵查中證稱：96年12月27日為警拘提到案
      後，伊自動供出毒品來源為戊○○，並以電話向戊○○洽
      談購買海洛因，伊記得有跟戊○○說剩多少就拿多少，當
      時騎機車的男子是乙○○，當天下午戊○○與乙○○到「
      南國大樓」地下停車場時為警逮捕，因為當時戊○○是要
      拿海洛因給伊，這是伊之前打電話的原因；當天把毒品拿
      給戊○○的是甲○○，伊知道戊○○都是跟甲○○調毒品
      ，伊不知甲○○電話，伊也沒有問，因為伊直接找甲○○
      拿，戊○○就沒有得賺了等語明確（見偵卷二第253至254
      、256頁）；於原審羈押訊問時證稱：96年12月27日伊有
      打電話向戊○○借錢，借錢就購買毒品的暗號，96年12月
      27日當天戊○○有叫伊等一下，地點還沒有約，戊○○事
      後有打電話給伊1次，告訴伊說要去伊租的地方等語（見
      偵羈卷第25頁）；於原審審理時證稱：96年12月27日當天
      伊被拘提後，檢察官有說如果供出上游能夠減輕刑期，伊
      就在地檢署打電話給戊○○，伊問戊○○現在有無毒品，
      他說現在沒有，要問看看，過了一會兒，他打電話給伊說
      還有多少，叫伊到「南國大樓」地下停車場等，就是他要
      拿過來的意思；伊不認識甲○○不會直接跟甲○○拿，當
      天伊與戊○○之對話內容是伊自己想講的，不是檢察官叫
      伊說的等語（見原審卷三第16至19、31頁），核與證人即
      查獲警員李崇宏於原審審理時證稱：當時因為已經逮捕丁○○，丁○○供稱毒品來源為戊○○，伊等就到戊○○那
      邊等待，就看到一台計程車很可疑，就是甲○○坐的計程
      車，進去戊○○之住處後又出來，過了幾分鐘，戊○○與
      乙○○就共同騎乘機車出來，伊等就尾隨他們到一個地下
      停車場，到時一分局的同事已經與他們在扭打了，伊等上
      前幫忙，後來在乙○○褲子右邊的口袋搜出3包海洛因；
      甲○○坐計程車要離開時，當場就被霹靂小組的同仁攔截
      下來，甲○○進入戊○○的住處約5分鐘左右，時間沒有
      很長，因計程車在外面等候等語大致相符（見原審卷四第
      17至21頁）。且參以被告戊○○自承：96年12月27日丁○○打電話說要海洛因約5、6錢，伊始向甲○○詢問，但甲○○只有3錢，及甲○○有拿3錢海洛因至伊住處，之後伊
      與乙○○共同騎乘機車至「南國大樓」找丁○○等語（見
      偵卷三第6頁、原審卷三第48頁）、被告乙○○自承：96
      年12月27日甲○○拿毒品過來放在桌上，伊就收起來放在
      褲袋裡，之後伊與戊○○一起出去等語（見原審卷三第
      133至134頁）、被告甲○○自承：96年12月27日戊○○打
      電話問伊有無5、6錢的海洛因及伊有拿3錢海洛因給戊○○等語（見偵卷一第196頁、原審卷一第55至56頁），堪
      信被告丁○○上開證述，應與事實相符，堪以採信。
    (二)又丁○○於96年12月27日以電話佯稱要向被告戊○○購買
      海洛因5、6錢，雖被告戊○○最後僅自被告甲○○處取得
      海洛因3錢，然依被告戊○○於原審羈押訊問時先係供承
      ：丁○○說要5、6錢，伊問甲○○是否有，甲○○說身上
      只有3錢多，丁○○說好，3錢也可以等語（見聲羈卷第11
      頁）。參以丁○○於偵查中證稱：伊記得有跟戊○○說剩
      多少就拿多少等語（見偵卷二第254頁）、證人即共同被
      告乙○○於警詢及原審羈押訊問時證稱：戊○○購買該3
      包海洛因後，叫伊帶在身上，說要去找朋友；戊○○說要
      去找朋友，但伊知道是因為有人打電話叫戊○○幫他調海
      洛因等語（見南市警四刑字第0970000046號卷【下稱警卷
      四】第7頁、聲羈卷第12頁），而徵之本件係因原審同案
      被告丁○○為警拘提到案後，為求獲得法律上之寬典，遂
      自動供出其海洛因係被告戊○○所提供，並以行動電話聯
      繫被告戊○○佯稱要購買5、6錢之海洛因，故能查獲被告
      戊○○等情。且被告戊○○、乙○○確有前往南國大樓，
      並為警在被告乙○○身上查獲海洛因3包，均已如前述，
      益見被告戊○○確已與被告丁○○達成以3錢海洛因交易
      之合意。
    (三)被告戊○○原辯稱：伊是受丁○○之託始會向甲○○調海
      洛因，並無販賣之情云云。惟原審同案被告丁○○確係向
      被告戊○○購買海洛因，而非向被告甲○○購買之情，業
      據原審同案被告丁○○於偵查中、原審羈押訊問及審理時
      證稱：伊在電話中都是問戊○○「你有沒有錢？伊這邊有
      人要跟你借2萬，你那邊夠錢嗎？」，戊○○就知道伊的
      意思是要買海洛因；借錢就是購買毒品的暗號，都是戊○○報價給伊，對帳跟戊○○對；伊與戊○○聊天時，知道
      戊○○的上線是甲○○，伊不知道甲○○電話，伊也沒有
      問戊○○，戊○○不可能跟伊講，因為伊直接找甲○○拿
      ，戊○○就沒有得賺了；伊沒有跟甲○○買過毒品等語（
      見偵卷一第218、219頁、偵卷二第255頁、聲羈卷二第13
      頁、偵聲卷第25頁、原審卷一第48頁）；且參以證人甲○○於偵查中及原審審理時證稱：伊不認識丁○○，伊不曾
      直接交付海洛予丁○○，亦未曾跟丁○○收過海洛因的錢
      等語（見偵一卷第196頁、原審卷三第110、111頁）；足
      認丁○○、甲○○2人間確實無交易海洛因之情事存在。
      況觀之證人丁○○於96年12月13日、96年12月15日及本次
      （即96年12月27日）購買海洛因時，有關海洛因之數量、
      價格、交易地點、方式等重要事項，均係直接與被告戊○○接洽，而未假手他人，且販賣海洛因係屬重罪，被告戊○○本身為施用毒品之人，自無不知之理，因此，倘被告
      戊○○無販賣海洛因營利之意圖，其豈會願意為被告丁○○四處調取海洛因之可能？顯見故被告戊○○上開辯詞，
      亦與常情不符，不足採信。
    (四)被告乙○○辯稱：伊是隨手將甲○○交付之海洛因放在褲
      子口袋，並無意將海洛因攜至「南國大樓」交予丁○○云
      云。然查被告乙○○確實係依被告戊○○之指示，將被告
      甲○○交付之海洛因帶在身上，並隨同被告戊○○至「南
      國大樓」地下停車場，欲將上開海洛因交付予被告丁○○
      之事實，業據被告乙○○於警詢時供承：戊○○購買該3
      包海洛因後，叫伊帶在身上，說要去找朋友等語（見警卷
      四第7頁）；復於原審羈押訊問時供承：有1個人拿來放在
      桌上，伊就拿來放在身上，戊○○說要去找朋友，但伊知
      道是因為有人打電話叫戊○○幫他調海洛因等語綦詳（見
      原審聲羈卷第12頁）。而當時被告戊○○係由被告乙○○
      騎機車搭載，衡之常情，被告戊○○理應會告知被告乙○○此行之目的地，再參之被告乙○○前於96年12月13日曾
      至證人丁○○位於「南國大樓」住處樓下，幫被告戊○○
      交付海洛因予證人丁○○，並向證人丁○○收取1萬元之
      情，已詳如前述，則被告乙○○於戊○○要伊帶毒品共同
      前往「南國大樓」時，當已知悉被告戊○○係要將海洛因
      販賣予證人丁○○。雖其嗣後改稱：戊○○沒有叫伊把毒
      品帶在身上云云，然質之何以被警方在其口袋查獲海洛因
      ，則係供稱：甲○○把海洛因放在桌上，戊○○就叫伊先
      收在平常放的地方，海洛因平常是放在抽屜裡，但當天伊
      坐在桌子旁邊，抽屜要拉出來的時候會被椅子擋住，伊就
      先拿到房間放在伊褲子口袋內，當戊○○找伊一起出門時
      ，伊剛好穿到那條褲子云云。惟倘被告戊○○、乙○○平
      常施用之海洛因就放在桌子抽屜裏，何以被告乙○○會將
      海洛因拿到房間放在自己的褲子口袋內，雖被告乙○○稱
      因為當時伊坐在桌子旁，抽屜被椅子擋住云云（原審卷三
      第139、143、144頁），然此時被告乙○○只要起身移動
      椅子，即可拉開抽屜並將海洛因放入，惟被告乙○○卻捨
      此不為，反捨近求遠的跑到房間將海洛因放在不同於平常
      放置之處所，出門時適巧又穿著同一條褲子，核其上開供
      述，顯與常情相違，不足採信，應以被告乙○○於警詢及
      原審羈押訊問時之供述較為可採。被告乙○○確係聽從被
      告戊○○之指示將海洛因帶在身上，前往「南國大樓」地
      下停車場欲將海洛因交付予被告丁○○之情，應可認定。
    (五)至被告乙○○另辯稱：伊將海洛因帶在身上，並不是基於
      與戊○○販賣毒品之認知云云。惟查，被告乙○○固未與
      被告丁○○直接洽談販售海洛因之事宜，然其既知悉被告
      戊○○前往「南國大樓」地下停車場之目的，乃在販賣海
      洛因予丁○○，猶將甲○○交付之海洛因帶在身上，隨同
      被告戊○○至「南國大樓」地下停場，顯然係欲將海洛因
      交付予丁○○之犯罪行為分擔，自屬已參與被告戊○○販
      賣海洛因犯罪之構成要件行為，其與被告戊○○之間，就
      本件販賣第一級毒品海洛因犯行，有犯意聯絡與行為分擔
      之事實，亦屬明確。再者，海洛因物稀價貴，且為政府明
      令查緝之違禁品，若有販賣情事，將難逃重典，是被告戊○○若未從中牟利，自無將海洛因交付予丁○○之可能，
      被告乙○○對此當無不知之理，而參以被告乙○○自承：
      伊平時施用之海洛因都是戊○○去拿的等語（見偵聲卷第
      12 頁），顯見被告乙○○有自被告戊○○處獲得利益，
      足見被告乙○○就本件販賣海洛因行為，亦有營利之意圖
      甚明。是被告乙○○上開所辯，亦無足採。
    (六)被告甲○○雖辯稱：伊僅係幫戊○○向上游「阿偉」拿海
      洛因，絕無賺取任何量差或價差，伊無販賣海洛因云云。
      經查：
    (1)96年12月27日經警埋伏當場查扣之海洛因3包，確係經由
      戊○○與甲○○確認有該3錢之海洛因後，雙方同意將該3
      錢海洛因販賣予丁○○，而由被告甲○○持該3包海洛因
      搭乘計程車至戊○○住處交予戊○○後，隨即由乙○○攜
      帶上開3 包海洛因，並騎乘機車搭載戊○○前往「南國大
      樓」地下停車場，欲將該3包海洛因交付予丁○○，即為
      警當場逮捕查獲並自乙○○身上查扣該3包海洛因，因甲○○未及離開，亦當場被查獲等情，已據被告甲○○供明
      在卷，核與同案被告戊○○證述相符，均如前述。且證人
      乙○○於原審審理時證稱：伊沒有看過戊○○付錢給甲○○，亦沒有聽到或看到甲○○跟戊○○要錢等語（原審卷
      三第129頁）。則顯然係被告甲○○、戊○○及乙○○共
      同要將該3包海洛因販賣予丁○○之所為。
    (2)被告甲○○辯稱：伊僅係幫戊○○向上游「阿偉」拿海洛
      因，絕無賺取任何量差或價差，伊無販賣海洛因云云。然
      查，倘若被告戊○○之毒品係是向「阿偉」購買海洛因，
      即係直接與「阿偉」者洽談購買毒品之數量、價金等重要
      事項，則當無不知交易對象即為「阿偉」，並應知「阿偉
      」之聯絡方法，但查戊○○於偵查中之初均僅供承是向被
      告甲○○調取海洛因，甚而於原審準備程序時猶無法確定
      是「阿偉」或「阿宏」，直至原審審理時方謂是向「阿偉
      」購買云云，則是否有「阿偉」之人，實啟人疑竇。再依
      被告甲○○於偵查中及原審審理時所述；伊沒有看過戊○○拿錢給「阿偉」，但伊有問，「阿偉」就說他們錢都有
      算清楚；伊從未向被告戊○○收過毒品的錢，伊沒有經手
      錢的事，現金是戊○○與「阿偉」直接交付，他們不想直
      接交易毒品云云（見偵卷一第196、199頁、原審羈押卷二
      第9頁），及證人戊○○於偵查時證稱：伊幫丁○○買，
      都沒有幫他還錢給甲○○，但甲○○都找伊要；伊知道甲○○的朋友「阿偉」有，伊請甲○○幫伊，但伊沒有拿錢
      給甲○○，伊還欠甲○○20幾萬元，伊從頭到尾跟甲○○
      拿毒品都沒有給錢，所以欠甲○○20幾萬元等語（見偵卷
      二第230頁）。觀之上開被告甲○○、戊○○之陳述，就
      被告戊○○請被告甲○○調毒品是否有給付毒品價金一事
      ，互核不符，且倘依其2人所述，被告甲○○、戊○○均
      未曾交付毒品價金予「阿偉」，衡情「阿偉」當無一再提
      供海洛因予被告甲○○交付予被告戊○○之可能，則其2
      人有關「阿偉」之供述，難予採信。況查被告甲○○於原
      審審理時供稱：96年12月27日當天下午伊在睡覺，戊○○
      打電話把伊吵醒說要調貨，伊幫戊○○過去跟「阿偉」拿
      ，再坐計程車去戊○○家，沒有坐下來泡茶、聊天，伊拿
      過去後就馬上走了等語（見原審卷三第118、123頁），又
      證人即在案發現場埋伏查獲本案之員警李崇宏於原審審理
      時證稱：甲○○是搭計程車前往戊○○住處，且計程車在
      外面等待，並沒有離開，甲○○進入戊○○住處，時間沒
      有很長，大概5分鐘左右等語（見原審卷四第21頁），可
      知被告甲○○當天是在睡夢中被吵醒，且係專程搭計程車
      前往被告戊○○住處交付海洛因，是倘被告甲○○無販賣
      海洛因牟利之意圖，則其豈會願意犧牲睡眠時間及自掏腰
      包付計程車費，並擔負為警查緝之風險，而無償為他人調
      取海洛因。且依被告甲○○所述，被告戊○○與「阿偉」
      不願直接交易毒品，其目的乃係避免遭警直接查獲毒品而
      無從抵賴，然被告甲○○為成年人，且有相當之社會歷練
      ，並非至愚之人，明知他人為躲避為警查緝之風險，而不
      願直接交易毒品，其當無無償為他人冒險之可能，故合理
      之推論乃被告甲○○與被告戊○○係有共同販賣毒品海洛
      因予丁○○之合意甚明。是以，被告甲○○上開辯稱，亦
      屬卸責之詞，並不可採。
    (七)又扣案海洛因3包（合計驗後淨重11.06公克、空包裝總重
      0.85公克）經送法務部調查局鑑驗結果，均含第一級毒品
      海洛因成分等情，有該局濫用藥物實驗室鑑定書1紙在卷
      可稽（見偵卷二第35頁），此外，復有被告丁○○持用之
      門號0000000000號與戊○○持用之門號0000000000號行動
      電話通聯紀錄、被告戊○○上開行動電話與被告甲○○所
      持用之門號0000000000號行動電話之通聯紀錄各1份在卷
      可證（偵卷二第259至263頁），益證被告戊○○、乙○○
      確有先向被告甲○○調取3錢海洛因後，再共同前往「南
      國大樓」地下停車場，欲將之販賣予被告丁○○之事實。
（三）綜上所述，勾稽互核，被告戊○○、乙○○、甲○○於96
      年12月27日販賣第一級毒品海洛因之犯行，洵堪認定。
四、按海洛因係毒品危害防制條例第2條第2項第1款規定之第一
    級毒品，依法不得持有、施用、販賣。次按販賣毒品之所謂
    販賣行為，須行為人主觀上有營利意圖，且客觀上有販入或
    賣出毒品行為，即足構成，至於實際上是否已經獲利則非所
    問；必也始終無營利之意思，而以原價或低於原價有償轉讓
    他人，方難謂為販賣行為，而僅得以轉讓罪論處（最高法院
    93年度臺上字第1651號判決要旨參照）。再者，毒品危害防
    制條例所處罰之「販賣」毒品罪，所著重者為行為人在主觀
    上有藉以牟利之惡性及對毒品之擴散具有較有償或無償轉讓
    行為更嚴重之危害性，其「營利」之意圖係從客觀之社會環
    境、情況及證人、物證等資料，依據證據法則綜合研判認定
    。又海洛因毒品之非法交易，警方嚴加查緝，且國家科以重
    罰不容寬貸，衡諸常情，倘非有利可圖，絕無平白甘冒被嚴
    查重罰高度風險之理，從而，舉凡其有償交易，除足反證其
    確另基於某種非圖利本意之關係外，通常尚難因無法查悉其
    販入價額作為是否高價賣出之比較，諉無營利之意思，阻卻
    販賣犯行之追訴（最高法院95年度台上字第301號判決意旨
    參照）。又販賣海洛因或安非他命毒品本無一定價格，各次
    買賣之價格，當亦各有差異，隨供需雙方之資力、關係之深
    淺、需求之數量、貨源之充裕與否、販賣者對於資金之需求
    如何即殷切與否，以及政府查緝之態度，各種不同之風險評
    估，而為機動性之調整，是其價格標準，自非一成不變，且
    販賣者從各種「價差」、「量差」或「純度」謀取利潤方式
    ，或有差異，然其所圖利益之非法販賣行為目的相同，並無
    二致。是被告戊○○、乙○○、甲○○等人有上開販賣毒品
    之主觀營利意圖，要無疑義。又意圖營利而販入毒品，雖未
    及賣出，仍依販賣既遂罪論處。但如意圖營利而販入毒品後
    ，第一次販賣與他人之行為，此乃接續原先販入之犯意而為
    ，不論其行為屬既遂或未遂，應認基於單一犯意之接續行為
    。又其第一次之販入及賣出行為既已完成一完整的販入賣出
    之販賣行為，則其第二次以後之單純賣出行為，自應以其賣
    出行為是否完成，作為判斷既遂或未遂之準據（最高法院96
    年度台上字第4644號、96年度台上字第5392號判決意旨參照
    ）。
五、經核：
  (一)被告戊○○就附表三編號1至2所為，均係犯毒品危害防制條
    例第4條第1項之販賣第一級毒品罪；就附表三編號3所為，
    係犯毒品危害防制條例第4條第6項、第1項販賣第一級毒品
    未遂罪。被告乙○○就附表三編號1所為，係犯毒品危害防
    制條例第4條第1項之販賣第一級毒品罪；就附表三編號3所
    為，係犯毒品危害防制條例第4條第6項、第1項販賣第一級
    毒品未遂罪。被告甲○○所為，係犯毒品危害防制條例第4
    條第6項、第1項販賣第一級毒品未遂罪。被告戊○○、乙○○、甲○○於96年12月27日犯行部分，因係原審同案被告丁○○遭警方查獲後，供出上手係戊○○等人而與警方配合佯
    裝要向戊○○等人購買毒品海洛因，被告戊○○、乙○○與
    甲○○等人於尚未完成販賣毒品之行為即被查獲，為未遂犯
    ，此部分其3間有犯意聯絡及行為分擔，為共同正犯。另就
    附表三編號1所為，被告戊○○與被告乙○○間有犯意聯絡
    及行為分擔，亦為共同正犯。
  (二)又被告戊○○、乙○○、甲○○等人因販賣海洛因而持有之
    低度行為，應為販賣之高度行為所吸收，不另論罪。
  (三)查被告甲○○前因連續販賣第一級毒品罪，經臺灣高等法院
    高雄分院以96年度上重更二字第25號判處有期徒刑15年、褫
    奪公權10年，並經最高法院以97年度台上字第996號駁回其
    上訴確定，現因該案在監執行，有臺灣高等法院被告前科紀
    錄表在卷可憑。起訴意旨原認被告甲○○之本案犯行係犯毒
    品危害防制條例第4條第6項、第1項販賣第一級毒品未遂罪
    （見起訴書第16頁背面），原判決竟認被告甲○○為既遂罪
    ，難認允當。又被告戊○○、乙○○、甲○○3人於96年12
    月27日之犯行，係經由被告戊○○與被告甲○○聯絡確認有
    3錢海洛因之數量可供販賣予丁○○，再由被告戊○○與丁○○達成販售合意，即由被告甲○○帶該包裝成3包之海
    洛因3錢，搭計程車至被告戊○○之住處，交付3包海洛因予
    戊○○後，隨即由有共同犯意聯洛之乙○○攜帶上開3包供
    販賣之海洛因，並騎乘機車搭載戊○○前往「南國大樓」地
    下停車場，以便將上開3包海洛因販賣並交付予丁○○，於
    戊○○、乙○○騎車抵達「南國大樓」地下停車場時，旋為
    埋伏之員警當場逮捕，而販毒未遂，可見其3人確有犯意聯
    絡及行為分擔。是被告戊○○、乙○○、甲○○3人於96年
    12月27日共同販賣第一級毒品海洛因予丁○○之犯行，係未
    遂犯，自應依法減輕其刑。另被告乙○○前於95年間因過失
    傷害案件，經法院判處有期徒刑4月確定，於96年3月13日易
    科罰金執行完畢等情，有臺灣高等法院被告前案紀錄表在卷
    可按，其於受徒刑之執行完畢，5年以內分別故意再犯如附
    表三所示有期徒刑以上之罪，為累犯，依法均應加重其刑（
    即販賣海洛因法定刑併罰金刑部分，應加重其刑，但法定刑
    為死刑、無期徒刑部分，則依法不得加重）。
  (四)查刑之量定，為求個案裁判之妥當性，法律固賦予法院裁量
    權，但此項裁量權之行使，除應依刑法第57條規定，審酌行
    為人及其行為等一切情狀，為整體之評價，並應顧及比例原
    則與平等原則，使罪刑均衡，輕重得宜，以契合社會之法律
    感情。且販賣毒品之人，其原因動機不一，犯罪情節未必盡
    同，或有大盤毒梟者，亦有中、小盤之分，甚或僅止於吸毒
    者友儕間為求互通有無，其販賣行為所造成危害社會之程度
    自屬有異，法律科處此類犯罪，所設之法定最低本刑卻相同
    ，不可謂不重。倘依其情狀處以有期徒刑，即足以懲儆，並
    可達防衛社會之目的者，自非不可依客觀之犯行與主觀之惡
    性二者加以考量其情狀，是否有可憫恕之處，適用刑法第59
    條之規定酌量減輕其刑，期使個案裁判之量刑，能斟酌至當
    ，符合比例原則（最高法院95年台上字第788號判決意旨參
    照）。按販賣第一級毒品罪之法定刑僅有「死刑」及「無期
    徒刑」，如不分犯罪情況及結果如何，概以「死刑」或「無
    期徒刑」量處，若有情輕法重之情，裁判時宜有刑法第59條
    酌量減輕其刑之適用（司法院大法官會議釋字第263號解釋
    參照）。經查，被告戊○○、乙○○、甲○○3人所涉販賣
    第一級毒品罪部分，其犯罪之手段、情節尚無集團性之情形
    ，並非重大不赦之人，亦未有囤積預備販賣之毒品扣案，核
    與一般毒梟販賣毒品多者上百公克，甚至以公斤計相較，其
    情節尚屬輕微，對社會治安及國民健康危害之程度亦較輕，
    被告3人之惡性尚非重大，而其3人所涉販賣第一級毒品之犯
    行，其法定最低本刑為「無期徒刑」，雖其等之犯行於法有
    違，應予處罰，但審酌被告戊○○、乙○○、甲○○之販賣
    對象僅1人，及各次販賣第一級毒品之金額僅1萬元，其金額
    均尚非鉅大等情狀，如逕以該罪之法定最低度刑量處「無期
    徒刑」，相較於持有槍械而危害社會安全或犯傷害致死等犯
    罪刑案一般量刑之情形，仍屬販賣第一級毒品之罪科刑會較
    重，依社會一般觀念，不無情輕法重之虞，在客觀上足以引
    起一般之同情，難認無可憫恕之處，本院審酌前開情事，認
    被告4人所為前開販賣第一級毒品之犯行，有犯罪之情狀顯
    可憫恕，認科以最低度刑仍嫌過重之情事，爰依刑法第59條
    之規定減輕其刑。
  (五)以上被告乙○○有累犯加重、未遂犯減輕及依刑法第59條減
    輕部分，並依法先加後遞減之。被告甲○○有未遂犯減輕及
    依刑法第59條減輕部分，並依法遞減之。
  (六)被告戊○○就附表三所示犯行、被告乙○○就附表三編號1
    、3所示犯行，犯意各別，行為互殊，應予分論併罰。
  (七)另毒品危害防制條例第19條第1項規定，係採義務沒收主義
    ，故販賣毒品所得金錢，如能認定確係販賣毒品所得款項，
    應宣告沒收，不以當場搜獲扣押者為限，但因其並無「不問
    屬於犯人與否，沒收之」之特別規定，自仍以沒收物屬於犯
    人所有者為限，始得依該規定予以沒收。而上開規定所稱「
    追徵其價額」者，必限於所沒收之物，為金錢以外其他財物
    而無法沒收時，始應追徵其價額，使其繳納與原物相當價額
    。如所得財物為金錢而無法沒收時，應以其財產抵償之，而
    不發生追徵價額問題；又毒品危害防制條例第19條第1項固
    規定「犯第4條至第9條、第12條、第13條或第14條第1項、
    第2項之罪者，其供犯罪所用或因犯罪所得之財物，均沒收
    之，如全部或一部不能沒收時，追徵其價額或以其財產抵償
    之」。但共同正犯之犯罪所得為現款時，因係合併計算，且
    於全部或一部不能沒收時，以其財產抵償之，為避免執行時
    發生重複沒收、抵償之情形，故各共同正犯之間係採連帶沒
    收主義，於裁判時應諭知連帶沒收，不得就全體共同正犯之
    總所得，對各該共同正犯分別重複諭知沒收（最高法院93年
    度台上字第1218號、93年度台上第2670號、93年度台上第27
    43號、95年度台上字第6051號判決意旨參照）。查本件扣案
    被告戊○○所有之門號0000000000號行動電話（含SIM卡1張
    ）、被告甲○○所有之門號0000000000號（含SIM卡1張），
    均係供其等販賣海洛因犯行所用之物，業據其等供明在卷（
    見原審卷第69頁），應依毒品危害防制條例第19條第1項規
    定，均宣告沒收。至門號0000000000號行動電話（含SIM卡1
    張）雖非被告乙○○所有，然係共犯即被告戊○○所有之物
    ，且供販賣海洛因犯行聯絡之用，已如前述，本於責任共同
    之原則，自應併於被告乙○○項下沒收。另未扣案之被告戊○○、乙○○於96年12月13日共同販賣第一級毒品之所得1
    萬元，依共同正犯間連帶沒收原則，被告戊○○、乙○○共
    同正犯之犯罪所得，應依毒品危害防制條例第19條第1項之
    規定，連帶沒收之，併宣告如全部或一部不能沒收時，以其
    等之財產連帶抵償之。被告戊○○於96年12月15日單獨販賣
    第一級毒品之所得1萬元，應依毒品危害防制條例第19條第1
    項規定沒收之，併宣告如全部或一部不能沒收時，以其財產
    抵償之。至於被告戊○○、乙○○及被告甲○○於96年12月
    27日販賣第一級毒品部分，未及向丁○○收取價金即遭查獲
    ，故不生販賣所得沒收之情事；另扣案被告戊○○所有之現
    金3萬1千元，尚無證據係屬販賣第一級毒品之所得；而另扣
    案被告戊○○之手機1支，亦無證據證明係供販賣第一級毒
    品所用之物；自均無庸依上開條文諭知沒收之必要。又自被
    告乙○○身上所扣得之海洛因3包（合計淨重11.06公克），
    為第一級毒品，且係供被告乙○○、戊○○於96年12月27日
    販毒所用之物，自應依毒品危害防制條例第18條第1項前段
    規定，於其等該次犯行論罪科刑項下均宣告沒收銷燬之；自
    被告戊○○住處所扣得之海洛因1包（驗後淨重0.483公克）
    ，為第一級毒品，且係供其施用海洛因所用之物，應依毒品
    危害防制條例第18條第1項前段規定，於被告戊○○施用毒
    品項下沒收銷燬之；至包裝上開海洛因所用之包裝袋，無論
    以何方式分離，均會極微量之毒品殘留，無從析離，自應併
    為沒收銷燬之諭知。
貳、撤銷改判理由：
一、原審就被告戊○○、乙○○、甲○○3人此之犯行部分，認
    其罪證明確，予以論罪科刑，固非無據。惟查：(1)被告戊○○、甲○○涉犯販賣第一級毒品部分，其2人犯罪情節尚無
    集團性之情形，並非重大不赦之人，亦未有囤積預備販賣之
    毒品扣案，核與一般毒梟販賣毒品多者上百公克，甚至以公
    斤計相較，其情節尚屬輕微，對社會治安及國民健康危害之
    程度並非重大，原判決對其2人未依刑法第59條規定酌減其
    刑，而對同案其他被告犯同罪責者，依刑法第59條規定酌減
    其刑，彼此之間尚欠衡平及公允，即有未洽。(2)關於被告3
    人於96年12月27日販賣第一級毒品予丁○○部分，係其3人
    共同犯罪之行為且均屬未遂犯，原判決未為此認定且均認係
    既遂犯，亦非允當。被告戊○○上訴承認有此部分之犯行，
    但指摘原判決量刑過重，為屬有據；被告乙○○、甲○○上
    訴否認有上開犯行，雖均不足採；然原判決既有上開可議之
    處，自屬無可維持，應由本院就此部分予以撤銷改判，以期
    適法。
二、查被告3人販賣第一級毒品海洛因之犯行，雖與法有違，應
    予處罰，惟本案被告戊○○於96年12月15日單獨販賣第一級
    毒品；被告戊○○、乙○○2人於96年12月13日共同販賣第
    一級毒品、及被告3人於96年12月27日共同販賣第一級毒品
    之所得均不多，獲利有限，有別於大盤或中盤毒梟，其犯罪
    情狀，非無可憫，縱科以販賣第一級毒品之法定最低度刑無
    期徒刑，尚嫌過重，爰均依刑法第59條規定酌減其刑，其中
    依前揭敘明，被告乙○○有累犯加重、未遂犯減輕及依刑法
    第59條酌量減輕之適用，並依法先加後遞減之，被告甲○○
    有未遂犯減輕及依刑法第59條酌量減輕之適用，並依法遞減
    之。爰審酌被告戊○○、乙○○、甲○○等人無視政府推動
    之禁毒政策，竟販賣海洛因，戕害國民身心健康，並破壞社
    會治安，所為誠屬不該，且衡酌被告戊○○犯後坦承犯行，
    已具悔意之犯後態度；被告乙○○、甲○○犯後均否認犯行
    ，猶飾詞圖卸，犯後態度不佳，然被告乙○○僅係被告戊○○之小弟，參與犯罪之程度非鉅，兼衡其3人販賣毒品之期
    間、危害社會之程度、獲利之多寡及其等前科素行、智識程
    度、生活狀況等一切情狀，分別量處如主文所示之刑，並就
    被告戊○○、乙○○所犯數罪部分，併定其應執行之刑。及
    依前揭理由五之(七)所載，就查本件扣案被告戊○○所有之門
    號0000000000號行動電話（含SIM卡1張）、被告甲○○所有
    之門號0000000000號（含SIM卡1張），均係供其等販賣海洛
    因犯行所用之物，應依毒品危害防制條例第19條第1項規定
    ，均宣告沒收。至門號0000000000號行動電話（含SIM卡1
    張）雖非被告乙○○所有，然係共犯即被告戊○○所有之物
    ，且供販賣海洛因犯行聯絡之用，本於責任共同之原則，自
    應併於被告乙○○項下沒收。另未扣案之被告戊○○、乙○○於96年12月13日共同販賣第一級毒品之所得1萬元，依共
    同正犯間連帶沒收原則，應依毒品危害防制條例第19條第1
    項之規定，連帶沒收之，如全部或一部不能沒收時，以其等
    之財產連帶抵償之。被告戊○○於96年12月15日單獨販賣第
    一級毒品之所得1萬元，應依毒品危害防制條例第19條第1項
    規定沒收之，如全部或一部不能沒收時，以其財產抵償之。
    至於被告戊○○、乙○○及甲○○3人於96年12月27日共同
    販賣第一級毒品部分，未及向丁○○收取價金即遭查獲，故
    不生販賣所得沒收之情事；又自被告乙○○身上所扣得之海
    洛因3包（合計淨重11.06公克），為第一級毒品，且係供被
    告乙○○、戊○○、甲○○於96年12月27日販毒所用之物，
    自應依毒品危害防制條例第18條第1項前段規定，於其等該
    次犯行論罪科刑項下均宣告沒收銷燬之。
丙、上訴駁回部分（戊○○施用毒品部分及丙○○部分）：
壹、事實認定及論罪科刑：
一、被告戊○○施用第一級毒品部分：
    上開上訴人即被告戊○○施用第一級毒品海洛因之事實，業
    據其於原審及本院審理時坦承不諱（見原審卷一第51頁、本
    院卷第296頁），且被告為警查獲時採尿送驗結果呈嗎啡（
    即海洛因水解後之反應）之陽性反應，有臺灣檢驗科技股份
    有限公司97年1月21日KＺ000000000000號濫用藥物尿液檢驗
    報告1紙在卷可稽（見97年度毒偵字第714號卷【下稱偵卷三
    】第9頁）；而扣案之白色粉末1包（驗前淨重0.492公克、
    驗後淨重0.483公克），經送高雄市立凱旋醫院鑑驗結果，
    確呈海洛因之陽性反應，有該院97年1月21日高市凱醫驗字
    第6000號濫用藥物成品檢驗鑑定書1紙在卷可考（見偵卷三
    第16頁），上述鑑驗結果，均係檢驗機關本於專業知識及以
    精密儀器或科學檢驗方法所得之結論，自可憑信。此外，復
    有被告所有供施用海洛因所用之分裝匙1支、裝盛上開海洛
    因之鐵盒1個扣案可證，足見被告上開自白與事實相符，堪
    以採信。又被告曾於96年間因施用第一級毒品海洛因案件，
    經臺灣高雄地方法院以96年度毒聲字第879號裁定送觀察、
    勒戒後，因無繼續施用毒品傾向，於96年8月25日釋放出所
    ，由臺灣高雄地方法院檢察署檢察官以96年度毒偵字第4292
    號為不起訴處分確定等情，有臺灣高等法院被告全國前案紀
    錄表1份在卷可參。是被告戊○○於觀察、勒戒執行完畢釋
    放後，5年內再犯本件施用毒品案件，檢察官自應依法追訴
    。從而，本件事證明確，被告戊○○施用第一級毒品海洛因
    犯行，已堪認定。
二、被告丙○○販賣第一級毒品海洛因、第二級毒品安非他命部
    分：
（一）上開上訴人即被告丙○○販賣第一級毒品海洛因、第二級
      毒品安非他命之事實，業據其於原審及本院審理時坦承不
      諱（見原審卷二第240頁，本院卷第294至295頁），核與
      證人即買受者辜旭宏、陳盛傑、黃榮吉、洪建平、吳誠讚
      、陳忠義於偵查中證述：確有於附表一編號1至7所示時間
      、地點，以附表一編號1至7所示之方式、次數、價格、數
      量，向被告丙○○購買海洛因、安非他命予以施用等語（
      見偵一卷第14至18頁、第49至54頁、第64至71頁、第99至
      103頁、第150至155頁、偵卷二第98至103頁、第141至144
      頁、第152至155頁、第187至189頁、第209至211頁）；證
      人黃美淑於警詢時證述：伊申請之門號0000000000號行動
      電話借予伊大姐黃珮霖，之後是伊大姐之兒子吳誠讚在使
      用等語大致相符（見偵卷一第118至119頁），此外，復有
      被告丙○○與證人辜旭宏通訊監察譯文6份、證人陳盛傑
      通訊監察譯文6份、證人黃榮吉通訊監察譯文3份、證人洪
      建平通訊監察譯文6份、證人吳誠讚通訊監察譯文1份、證
      人陳忠義通訊監察譯文2份、證人辜旭宏通聯紀錄3份、證
      人陳盛傑通聯紀錄4份、證人黃榮吉通訊監察譯文4份、證
      人洪建平通訊監察譯文3份、證人陳忠義證人通聯紀錄表2
      份在卷可證（見聲搜卷第183至186頁、第196頁、第203至
      205頁、第255至258頁、第305至309頁、第310至313 頁、
      偵卷一第23至29頁、第73至89頁、第105至106頁、偵卷二
      第116至118頁、第157至167頁、第192至202頁、第213至
      217頁、原審卷二第282至290頁）；另證人辜旭宏、陳盛
      傑、黃榮吉、洪建平、吳誠讚、陳忠義等人經採集尿液送
      驗結果，確呈嗎啡（即海洛因水解後之反應）或安非他命
      之陽性反應等情，此亦有臺灣臺南地方法院檢察署濫用藥
      物尿液LIST1紙、臺灣檢驗科技股份有限公司濫用藥物檢
      驗報告5紙在卷可佐（見偵二卷第49、51頁、第57至60頁
      ），均足證被告丙○○上開販賣海洛因及安非他命之自白
      ，與事實相符，堪以採信。
（二）有關販賣海洛因之價金及販毒營利之認定：
    (1)證人辜旭宏雖證稱：以每次1千元至2千元不等價格向被告
      丙○○購買海洛因30次，惟其業於偵查中明確證稱：伊於
      9月2日那天向丙○○購買海洛因，那次是買2千元等語（
      見偵卷二第153頁），是依其證述，作最有利於被告丙○○之計算方法，應認定被告丙○○販賣證人辜旭宏1次2千
      元，其餘29次則均認定為1千元。
    (2)證人陳盛傑雖證稱：以每次1千至3千5百元不等價格向被
      告丙○○購買海洛因5次，惟其未於警詢或偵查中特別指
      明各次價金為何，自應以最有利於被告丙○○之計算方法
      ，認定被告丙○○販賣證人陳盛傑1次3千5百元，其餘4次
      則均認定為1千元。
    (3)證人陳盛傑雖證稱：以每次1千至2千元不等價格向被告丙○○購買安非他命3次，惟其未於警詢或偵查中特別指明
      各次價金為何，自應以最有利於被告丙○○之計算方法，
      認定被告丙○○販賣證人陳盛傑1次2千元，其餘2次則均
      認定為1千元。
    (4)證人黃榮吉雖證稱：以每次5百元至8千元不等價格向被告
      丙○○購買安非他命10次，惟其未於警詢或偵查中特別指
      明各次價金為何，自應以最有利於被告丙○○之計算方法
      ，認定被告丙○○販賣證人黃榮吉1次8千元，其餘9次則
      均認定為5百元。
    (5)證人洪建平雖證稱：以每次1千至2千元不等價格向被告丙○○購買安非他命3次，惟其未於警詢或偵查中特別指明
      各次價金為何，自應以最有利於被告丙○○之計算方法，
      認定被告丙○○販賣證人洪建平1次2千元，其餘2次則均
      認定為1千元。
    (6)證人吳誠讚雖證稱：以每次2千5百元至3千元不等價格向
      被告丙○○購買安非他命5次，惟其未於警詢或偵查中特
      別指明各次價金為何，自應以最有利於被告丙○○之計算
      方法，認定被告丙○○販賣證人黃榮吉1次3千元，其餘4
      次則均認定為2千5百元。
    (7)證人陳忠義雖證稱：以每次6百元至2千元不等價格向被告
      丙○○購買安非他命20次，惟其業於偵查中明確證稱：伊
      於96年9月9日、20日、21日及96年10月15日，各以每包安
      非他命1千元之價格，向丙○○購買1包；於96年9月22 日
      則以2千元之價格，向丙○○購買1包等語（見偵卷二第10
      0至101頁），是依最有利於被告丙○○之計算方法，應認
      定被告丙○○販賣證人陳忠義4次1千元、販賣1次2千元，
      其餘15次則均認定為6百元。
（三）有關意圖營利販賣海洛因之認定：查海洛因及安非他命分
      屬第一級、第二級毒品，均為毒品危害防制條例列管之違
      禁物，如有違犯將受重罰，則以被告丙○○身為成年人之
      智識、閱歷，當無不知之理，是倘非有利可圖，其豈有一
      再違犯之可能，且參以其於原審審理時自承：伊幫朋友調
      ，賺一些自己吃的部分等語（見原審卷三第173頁），堪
      認被告丙○○賣海洛因、安非他命確有利得，其有販賣海
      洛因、安非他命營利之意圖甚為明確。
（四）綜上所述，本件罪證明確，被告丙○○販賣第一級海洛因
      、第二級毒品安非他命之犯行，應可認定。
三、按海洛因、安非他命分別係毒品危害防制條例第2條第2項第
    1款、第2款規定之第一級、第二級毒品，依法不得持有、施
    用、販賣。次按毒品危害防制條例所處罰之「販賣」毒品罪
    ，所著重者為行為人在主觀上有藉以牟利之惡性及對毒品之
    擴散具有較有償或無償轉讓行為更嚴重之危害性，其「營利
    」之意圖係從客觀之社會環境、情況及證人、物證等資料，
    依據證據法則綜合研判認定。又海洛因、安非他命毒品之非
    法交易，警方嚴加查緝，且國家科以重罰不容寬貸，衡諸常
    情，倘非有利可圖，絕無平白甘冒被嚴查重罰高度風險之理
    ，從而，舉凡其有償交易，除足反證其確另基於某種非圖利
    本意之關係外，通常尚難因無法查悉其販入價額作為是否高
    價賣出之比較，諉無營利之意思，阻卻販賣犯行之追訴（最
    高法院95年度台上字第301號判決意旨參照）。又販賣海洛
    因或安非他命毒品本無一定價格，各次買賣之價格，當亦各
    有差異，隨供需雙方之資力、關係之深淺、需求之數量、貨
    源之充裕與否、販賣者對於資金之需求如何即殷切與否，以
    及政府查緝之態度，各種不同之風險評估，而為機動性之調
    整，是其價格標準，自非一成不變，且販賣者從各種「價差
    」、「量差」或「純度」謀取利潤方式，或有差異，然其所
    圖利益之非法販賣行為目的相同，並無二致。是被告丙○○
    有上開販賣毒品之主觀營利意圖，要無疑義。核被告丙○○
    就如附表二編號1至35所為，均係犯毒品危害防制條例第4條
    第1項之販賣第一級毒品罪；就附表二編號36至76所為，均
    係犯毒品危害防制條例第4條第2項之販賣第二級毒品罪。而
    被告戊○○施用海洛因所為，係犯毒品危害防制條例第10條
    第1項之施用第一級毒品罪。被告丙○○因販賣海洛因、安
    非他命，被告戊○○因施用海洛因，而分別持有海洛因或安
    非他命之低度行為，應為販賣或施用之高度行為所吸收，均
    不另論罪。又被告丙○○就附表二所示之犯行、被告戊○○
    就施用毒品之犯行與如附表三所示犯行，其犯意各別，行為
    互殊，應予分論併罰。
四、查刑之量定，為求個案裁判之妥當性，法律固賦予法院裁量
    權，但此項裁量權之行使，除應依刑法第57條規定，審酌行
    為人及其行為等一切情狀，為整體之評價，並應顧及比例原
    則與平等原則，使罪刑均衡，輕重得宜，以契合社會之法律
    感情。且販賣毒品之人，其原因動機不一，犯罪情節未必盡
    同，或有大盤毒梟者，亦有中、小盤之分，甚或僅止於吸毒
    者友儕間為求互通有無，其販賣行為所造成危害社會之程度
    自屬有異，法律科處此類犯罪，所設之法定最低本刑卻相同
    ，不可謂不重。倘依其情狀處以有期徒刑，即足以懲儆，並
    可達防衛社會之目的者，自非不可依客觀之犯行與主觀之惡
    性二者加以考量其情狀，是否有可憫恕之處，適用刑法第59
    條之規定酌量減輕其刑，期使個案裁判之量刑，能斟酌至當
    ，符合比例原則（最高法院95年台上字第788號判決意旨參
    照）。按販賣第一級毒品罪之法定刑僅有「死刑」及「無期
    徒刑」，如不分犯罪情況及結果如何，概以「死刑」或「無
    期徒刑」量處，若有情輕法重之情，裁判時宜有刑法第59條
    酌量減輕其刑之適用（司法院大法官會議釋字第263號解釋
    參照）。經查，被告丙○○所涉販賣第一級毒品罪部分，其
    犯罪之手段、情節尚無集團性之情形，並非重大不赦之人，
    亦未有囤積預備販賣之毒品扣案，核與一般毒梟販賣毒品多
    者上百公克，甚至以公斤計相較，其情節尚屬輕微，對社會
    治安及國民健康危害之程度亦較輕，被告之惡性尚非重大，
    而其所涉販賣第一級毒品之犯行，其法定最低本刑為「無期
    徒刑」，雖其等之犯行於法有違，應予處罰，但審酌被告丙○○販賣對象僅2人，各次販賣第一級毒品之金額僅1千元或
    2千元，其金額尚非鉅大等情狀，如逕以該罪之法定最低度
    刑量處「無期徒刑」，相較於持有槍械而危害社會安全或犯
    傷害致死等犯罪刑案一般量刑之情形，仍屬販賣第一級毒品
    之罪科刑會較重，依社會一般觀念，不無情輕法重之虞，在
    客觀上足以引起一般之同情，難認無可憫恕之處，本院審酌
    前開情事，認被告丙○○所為前開販賣第一級毒品之犯行，
    有犯罪之情狀顯可憫恕，認科以最低度刑仍嫌過重之情事，
    爰依刑法第59條之規定減輕其刑。
  (十)另毒品危害防制條例第19條第1項規定，係採義務沒收主義
    ，故販賣毒品所得金錢，如能認定確係販賣毒品所得款項，
    應宣告沒收，不以當場搜獲扣押者為限，但因其並無「不問
    屬於犯人與否，沒收之」之特別規定，自仍以沒收物屬於犯
    人所有者為限，始得依該規定予以沒收。查本件扣案被告丙○○所有之電子磅秤1台、分裝袋1批、筆記本2本，係供其
    等販賣海洛因、安非他命犯行所用之物，業據其等供明在卷
    （見原審卷第69頁），應依毒品危害防制條例第19 條第1項
    規定，均宣告沒收。被告丙○○如附表二所示販賣第一級、
    第二級毒品之所得8萬7千元，雖未扣案，應依毒品危害防制
    條例第19條第1項規定，併宣告沒收，如全部或一部不能沒
    收時，應以其財產抵償之。
貳、上訴駁回理由：
一、關於被告丙○○上訴部分：原審審理結果，認被告丙○○罪
    證明確，因予適用刑事訴訟法第299條第1項前段，毒品危害
    防制條例第4條第1項、第18條第1項前段、第19條第1項，刑
    法第11條、第59條、第51條第5款、第38條第1項第2款，並
    審酌被告丙○○無視政府推動之禁毒政策，竟販賣海洛因、
    安非他命，戕害國民身心健康，破壞社會治安，所為誠屬不
    該，且衡酌丙○○犯後坦承犯行，已具悔意之犯後態度；兼
    衡其販賣毒品之期間、危害社會之程度、獲利之多寡及其等
    前科素行、智識程度、生活狀況等一切情狀，分別量處如附
    表二所示之刑，並定其應執行之刑。並敘明依毒品危害防制
    條例第19條第1項規定，係採義務沒收主義，故販賣毒品所
    得金錢，如能認定確係販賣毒品所得款項，應宣告沒收，不
    以當場搜獲扣押者為限，但因其並無「不問屬於犯人與否，
    沒收之」之特別規定，自仍以沒收物屬於犯人所有者為限，
    始得依該規定予以沒收。查本件扣案被告丙○○所有之電子
    磅秤1台、分裝袋1批、筆記本2本，係供其等販賣海洛因、
    安非他命犯行所用之物，業據其等供明在卷（見原審卷第69
    頁），應依毒品危害防制條例第19條第1項規定，均宣告沒
    收。被告丙○○如附表二所示販賣第一級、第二級毒品之所
    得8萬7千元，雖未扣案，應依毒品危害防制條例第19條第1
    項規定，併宣告沒收，如全部或一部不能沒收時，應以其財
    產抵償之。本院經核，原判決此部分，認事用法，俱無不合
    ，量刑亦稱妥適。被告丙○○上訴指摘原判決定執行刑太重
    云云。但查，販賣第一級毒品法定最低度本刑為無期徒刑，
    本案就被告丙○○所犯販賣第一級毒品罪部分，均以刑法第
    59條規定酌減其刑，而依刑法第65條第2項「無期徒刑減輕
    者，為20年以下15年以上有期徒刑」，被告丙○○犯如附表
    二所示販賣第一級毒品35罪、販賣第二級毒品41罪，原判決
    分別判刑後，定其應執行刑僅為有期徒刑17年，為屬從輕定
    執行刑，是被告丙○○之上訴為無理由，應予駁回。
二、關於被告戊○○施用第一級毒品上訴部分：原審審理結果，
    認被告戊○○施用第一級毒品，罪證明確，因予適用刑事訴
    訟法第299條第1項前段，毒品危害防制條例第10條第1項、
    刑法第11條、第38條第1項第2款，並審酌被告戊○○施用毒
    品係戕害自己身心健康，且犯後坦承犯行，已具悔意之犯後
    態度及其素行、智識程度、生活狀況等一切情狀，量處有期
    徒刑8月，及於其住處查扣之海洛因1包（驗後淨重0.483公
    克）併其包裝袋1個沒收銷燬之，分裝匙1支、裝盛海洛因之
    鐵盒1個，均沒收。本院經核，原判決此部分，認事用法，
    俱無不合，量刑亦稱妥適。被告戊○○稱其為另涉販賣毒品
    部分上訴時，就此部分一併上訴等語，是被告戊○○此部分
    之上訴為無理由，應予駁回。
丁、被告戊○○上開撤銷改判（販賣第一級毒品）部分與上訴駁
    回（戊○○施用第一級毒品）部分所處之刑，因係數罪，應
    執行有期徒刑15年10月；扣案之海洛因4包（合計驗後淨重
    11.543公克）及其包裝袋4個，均沒收銷燬之；裝盛海洛因
    之鐵盒1個、分裝匙1支、門號0000000000號、0000000000號
    行動電話2支（含SIM卡各1張）沒收；販賣第一級毒品所得
    新臺幣2萬元沒收，如全部或一部不能沒收時，以其財產抵
    償之；其中新臺幣1萬元部分應與乙○○連帶沒收，如全部
    或一部不能沒收時，以其二人財產抵償之。
據上論斷，應依刑事訴訟法第368條、第369條第1項前段、第364
條、第299條第1項前段，毒品危害防制條例第4條第1項、第2項
、第18條第1項前段、第19條第1項，刑法第11條、第28條、第25
條第2項、第47條第1項、第59條、第51條第5款、第38條第1項第
2款，判決如主文。
本案經檢察官林炎昇到庭執行職務。
中    華    民    國    99    年     2    月     9    日
                  刑事第一庭    審判長法  官  茆臺雲
                                      法  官  陳顯榮
                                      法  官  王明宏
以上正本證明與原本無異。
如不服本判決應於收受送達後10日內向本院提出上訴書狀，其未
敘述上訴理由者，並得於提起上訴後10日內向本院補提理由書（
均須按他造當事人之人數附繕本）「切勿逕送上級法院」。
                                      書記官  黃全忠
中    華    民    國    99    年    2     月    9     日
 附表一：丙○○販賣第一級、第二級毒品部分：
┌──────────────────────────┐
│編號 1：販賣第一級毒品海洛因予辜旭宏部分            │
├──┬───────────────────────┤
│時間│96年4月間起至96年12月18日止（96年8月30日、96年│
│    │9月2日、96年9月4日、96年9月21日、96年9月22日、│
│    │96年10月3日、96年10月11日、96年12月18日各1次，│
│    │其餘期間尚有22次）。                          │
├──┼───────────────────────┤
│地點│臺南縣永康市○○路33號辜旭宏住處或住處前之超商│
│    │、臺南市○○路「湯姆熊」等處。                │
├──┼───────────────────────┤
│方式│由辜旭宏以所使用之門號0000000000、0000000000號│
│    │行動電話撥打丙○○所有之門號0000000000、098771│
│    │4990號行動電話，雙方約定連繫後至前述地點交易。│
├──┼───────────────────────┤
│次數│30次。                                        │
├──┼───────────────────────┤
│價格│每包1千元至2千元不等。                        │
├──┼───────────────────────┤
│數量│除96年9月2日係以2千元販賣1包（重量不詳）外，其│
│    │餘29次各係以1千元販賣1包（重量均不詳）。      │
├──┴───────────────────────┤
│編號 2：販賣第一級毒品海洛因予陳盛傑部分            │
├──┬───────────────────────┤
│時間│96年9月10日起至96年12月26日止。               │
├──┼───────────────────────┤
│地點│中山高速公路麻豆交流道、臺南市○○路近火車站之│
│    │全家便利超商、臺南市觀海橋、臺南縣西港鄉西港大│
│    │橋及丙○○位於臺南縣七股鄉永吉村76號住處附近等│
│    │處。                                          │
├──┼───────────────────────┤
│方式│由陳盛傑以公共電話或其所使用之門號0000000000、│
│    │0000000000號行動電話撥打丙○○所有之門號093988│
│    │6038、0000000000號行動電話，雙方約定連繫後至前│
│    │述地點交易。                                  │
├──┼───────────────────────┤
│次數│5次。                                         │
├──┼───────────────────────┤
│價格│每包1千元至3千5百元不等。                     │
├──┼───────────────────────┤
│數量│除其中1次係以3千5百元販賣1包（重量不詳）外，其│
│    │餘4次各係以1千元販賣1包（重量均不詳）。       │
├──┴───────────────────────┤
│編號 3：販賣第二級毒品安非他命予陳盛傑部分          │
├──┬───────────────────────┤
│時間│96年8、9月起至96年12月26日止。                │
├──┼───────────────────────┤
│地點│臺南市○○路某飯店附近等處。                  │
├──┼───────────────────────┤
│方式│由陳盛傑以公共電話或其所使用之門號0000000000、│
│    │0000000000號行動電話撥打丙○○所有之門號093988│
│    │6038、0000000000號行動電話，雙方約定連繫後至前│
│    │述地點交易。                                  │
├──┼───────────────────────┤
│次數│3次。                                         │
├──┼───────────────────────┤
│價格│每包1千元至2千元不等。                        │
├──┼───────────────────────┤
│數量│除其中1次係以2千元販賣1包（重量不詳）外，其餘2│
│    │次各係以1千元販賣1包（重量均不詳）。          │
├──┴───────────────────────┤
│編號 4：販賣第二級毒品安非他命予黃榮吉部分          │
├──┬───────────────────────┤
│時間│96年6月間起至96年12月26日止。                 │
├──┼───────────────────────┤
│地點│臺南市○○路188號8樓之18「南國大樓」樓下及臺南│
│    │市區等處。                                    │
├──┼───────────────────────┤
│方式│由黃榮吉以所使用之門號0000000000、0000000000號│
│    │行動電話撥打丙○○所有之門號0000000000、098771│
│    │4990號行動電話，雙方約定連繫後至前述地點交易。│
├──┼───────────────────────┤
│次數│10次。                                        │
├──┼───────────────────────┤
│價格│每包5百元至8千元不等。                        │
├──┼───────────────────────┤
│數量│除其中1次係以8千元販賣1包（重量不詳）外，其餘9│
│    │次各係以5百元販賣1包（重量均不詳）。          │
├──┴───────────────────────┤
│編號 5：販賣第二級毒品安非他命予洪建平部分          │
├──┬───────────────────────┤
│時間│96年年初起至96年11月中旬止。                  │
├──┼───────────────────────┤
│地點│臺南市五期重劃區、臺南市○○路某統一超商附近等│
│    │處。                                          │
├──┼───────────────────────┤
│方式│由洪建平以所使用之門號0000000000號行動電話撥打│
│    │丙○○所有之門號0000000000、0000000000號行動電│
│    │話，雙方約定連繫後至前述地點交易。            │
├──┼───────────────────────┤
│次數│3次。                                         │
├──┼───────────────────────┤
│價格│每包1千元至2千元不等。                        │
├──┼───────────────────────┤
│數量│除其中1次係以2千元販賣1包（重量不詳）外，其餘2│
│    │次各係以1千元販賣1包（重量均不詳）。          │
├──┴───────────────────────┤
│編號 6：販賣第二級毒品安非他命予吳誠讚部分          │
├──┬───────────────────────┤
│時間│96年7月底起至96年9、10月間止。                │
├──┼───────────────────────┤
│地點│臺南縣永康市○○路「古早人理容院」附近。      │
├──┼───────────────────────┤
│方式│由吳誠讚以所使用之門號0000000000號行動電話撥打│
│    │丙○○所有之門號0000000000號行動電話，雙方約定│
│    │連繫後至前述地點交易。                        │
├──┼───────────────────────┤
│次數│5次。                                         │
├──┼───────────────────────┤
│價格│每包2千5百元至3千元不等。                     │
├──┼───────────────────────┤
│數量│除其中1次係以3千元販賣1包（重量不詳）外，其餘4│
│    │次各係以2千5百元販賣1包（重量均不詳）。       │
├──┴───────────────────────┤
│編號 7：販賣第二級毒品安非他命予陳忠義部分          │
├──┬───────────────────────┤
│時間│96年5、6月間起至96年9、10月間止（96年9月1日、 │
│    │96年9月9日、96年9月20日、96年9月21日、96年9月 │
│    │22日、96年10月15日各販賣1次；其餘期間尚有14 次│
│    │）                                            │
├──┼───────────────────────┤
│地點│臺南市○○路「麥當勞」附近。                  │
├──┼───────────────────────┤
│方式│由陳忠義以所使用之門號0000000000、0000000000號│
│    │行動電話撥打丙○○所有之門號0000000000號行動電│
│    │話，雙方約定連繫後至前述地點交易。            │
├──┼───────────────────────┤
│次數│20次。                                        │
├──┼───────────────────────┤
│價格│每包6百元至2千元不等。                        │
├──┼───────────────────────┤
│數量│除96年9月9日、96年9月20日、96年9月21日、96年10│
│    │月15日各以1千元販賣1包（重量均不詳）、96年9月 │
│    │22日以2千元販賣1包（重量不詳）外，其餘15次各係│
│    │以6百元販賣1包（重量均不詳）。                │
└──┴───────────────────────┘
附表二：丙○○所犯罪名及宣告刑：
┌───┬───────┬──────────────┐
│編 號 │ 犯 罪 事 實  │ 罪   名   及   宣   告   刑│
├───┼───────┼──────────────┤
│ 1    │附表一編號1所 │丙○○販賣第一級毒品，處有期│
│      │示辜旭宏部分（│徒刑拾伍年貳月。扣案之電子磅│
│      │即96年8月30日 │秤壹台、分裝袋壹批、筆記本貳│
│      │販賣海洛因1次 │本，均沒收；未扣案之販賣第一│
│      │）            │級毒品所得壹仟元沒收，如全部│
│      │              │或一部不能沒收時，以其財產抵│
│      │              │償之。                      │
├───┼───────┼──────────────┤
│ 2    │附表一編號1所 │丙○○販賣第一級毒品，處有期│
│      │示辜旭宏部分（│徒刑拾伍年貳月。扣案之電子磅│
│      │即96年9月2日販│秤壹台、分裝袋壹批、筆記本貳│
│      │賣海洛因1次） │本，均沒收；未扣案之販賣第一│
│      │              │級毒品所得貳仟元沒收，如全部│
│      │              │或一部不能沒收時，以其財產抵│
│      │              │償之。                      │
├───┼───────┼──────────────┤
│ 3    │附表一編號1所 │丙○○販賣第一級毒品，處有期│
│      │示辜旭宏部分（│徒刑拾伍年貳月。扣案之電子磅│
│      │即96年9月4日販│秤壹台、分裝袋壹批、筆記本貳│
│      │賣海洛因1次） │本，均沒收；未扣案之販賣第一│
│      │              │級毒品所得壹仟元沒收，如全部│
│      │              │或一部不能沒收時，以其財產抵│
│      │              │償之。                      │
├───┼───────┼──────────────┤
│ 4    │附表一編號1所 │丙○○販賣第一級毒品，處有期│
│      │示辜旭宏部分（│徒刑拾伍年貳月。扣案之電子磅│
│      │即96年9月21日 │秤壹台、分裝袋壹批、筆記本貳│
│      │販賣海洛因1次 │本，均沒收；未扣案之販賣第一│
│      │）            │級毒品所得壹仟元沒收，如全部│
│      │              │或一部不能沒收時，以其財產抵│
│      │              │償之。                      │
├───┼───────┼──────────────┤
│ 5    │附表一編號1所 │丙○○販賣第一級毒品，處有期│
│      │示辜旭宏部分（│徒刑拾伍年貳月。扣案之電子磅│
│      │即96年9月22日 │秤壹台、分裝袋壹批、筆記本貳│
│      │販賣海洛因1次 │本，均沒收；未扣案之販賣第一│
│      │）            │級毒品所得壹仟元沒收，如全部│
│      │              │或一部不能沒收時，以其財產抵│
│      │              │償之。                      │
├───┼───────┼──────────────┤
│ 6    │附表一編號1所 │丙○○販賣第一級毒品，處有期│
│      │示辜旭宏部分（│徒刑拾伍年貳月。扣案之電子磅│
│      │即96年10月3日 │秤壹台、分裝袋壹批、筆記本貳│
│      │販賣海洛因1次 │本，均沒收；未扣案之販賣第一│
│      │）            │級毒品所得壹仟元沒收，如全部│
│      │              │或一部不能沒收時，以其財產抵│
│      │              │償之。                      │
├───┼───────┼──────────────┤
│ 7    │附表一編號1所 │丙○○販賣第一級毒品，處有期│
│      │示辜旭宏部分（│徒刑拾伍年貳月。扣案之電子磅│
│      │即96年10月11日│秤壹台、分裝袋壹批、筆記本貳│
│      │販賣海洛因1次 │本，均沒收；未扣案之販賣第一│
│      │）            │級毒品所得壹仟元沒收，如全部│
│      │              │或一部不能沒收時，以其財產抵│
│      │              │償之。                      │
├───┼───────┼──────────────┤
│ 8    │附表一編號1所 │丙○○販賣第一級毒品，處有期│
│      │示辜旭宏部分（│徒刑拾伍年貳月。扣案之電子磅│
│      │即96年12月18日│秤壹台、分裝袋壹批、筆記本貳│
│      │販賣海洛因1次 │本，均沒收；未扣案之販賣第一│
│      │）            │級毒品所得壹仟元沒收，如全部│
│      │              │或一部不能沒收時，以其財產抵│
│      │              │償之。                      │
├───┼───────┼──────────────┤
│ 9    │附表一編號1所 │丙○○販賣第一級毒品，處有期│
│      │示辜旭宏部分（│徒刑拾伍年貳月。扣案之電子磅│
│      │即除上開編號1 │秤壹台、分裝袋壹批、筆記本貳│
│      │至9外，於96年4│本，均沒收；未扣案之販賣第一│
│      │月間至96年12月│級毒品所得壹仟元沒收，如全部│
│      │17日販賣海洛因│或一部不能沒收時，以其財產抵│
│      │1次）         │償之。                      │
├───┼───────┼──────────────┤
│ 10   │附表一編號1所 │丙○○販賣第一級毒品，處有期│
│      │示辜旭宏部分（│徒刑拾伍年貳月。扣案之電子磅│
│      │即除上開編號1 │秤壹台、分裝袋壹批、筆記本貳│
│      │至9外，於96年4│本，均沒收；未扣案之販賣第一│
│      │月間至96年12月│級毒品所得壹仟元沒收，如全部│
│      │17日販賣海洛因│或一部不能沒收時，以其財產抵│
│      │1次）         │償之。                      │
├───┼───────┼──────────────┤
│ 11   │附表一編號1所 │丙○○販賣第一級毒品，處有期│
│      │示辜旭宏部分（│徒刑拾伍年貳月。扣案之電子磅│
│      │即除上開編號1 │秤壹台、分裝袋壹批、筆記本貳│
│      │至9外，於96年4│本，均沒收；未扣案之販賣第一│
│      │月間至96年12月│級毒品所得壹仟元沒收，如全部│
│      │17日販賣海洛因│或一部不能沒收時，以其財產抵│
│      │1次）         │償之。                      │
├───┼───────┼──────────────┤
│ 12   │附表一編號1所 │丙○○販賣第一級毒品，處有期│
│      │示辜旭宏部分（│徒刑拾伍年貳月。扣案之電子磅│
│      │即除上開編號1 │秤壹台、分裝袋壹批、筆記本貳│
│      │至9外，於96年4│本，均沒收；未扣案之販賣第一│
│      │月間至96年12月│級毒品所得壹仟元沒收，如全部│
│      │17日販賣海洛因│或一部不能沒收時，以其財產抵│
│      │1次）         │償之。                      │
├───┼───────┼──────────────┤
│ 13   │附表一編號1所 │丙○○販賣第一級毒品，處有期│
│      │示辜旭宏部分（│徒刑拾伍年貳月。扣案之電子磅│
│      │即除上開編號1 │秤壹台、分裝袋壹批、筆記本貳│
│      │至9外，於96年4│本，均沒收；未扣案之販賣第一│
│      │月間至96年12月│級毒品所得壹仟元沒收，如全部│
│      │17日販賣海洛因│或一部不能沒收時，以其財產抵│
│      │1次）         │償之。                      │
├───┼───────┼──────────────┤
│ 14   │附表一編號1所 │丙○○販賣第一級毒品，處有期│
│      │示辜旭宏部分（│徒刑拾伍年貳月。扣案之電子磅│
│      │即除上開編號1 │秤壹台、分裝袋壹批、筆記本貳│
│      │至9外，於96年4│本，均沒收；未扣案之販賣第一│
│      │月間至96年12月│級毒品所得壹仟元沒收，如全部│
│      │17日販賣海洛因│或一部不能沒收時，以其財產抵│
│      │1次）         │償之。                      │
├───┼───────┼──────────────┤
│ 15   │附表一編號1所 │丙○○販賣第一級毒品，處有期│
│      │示辜旭宏部分（│徒刑拾伍年貳月。扣案之電子磅│
│      │即除上開編號1 │秤壹台、分裝袋壹批、筆記本貳│
│      │至9外，於96年4│本，均沒收；未扣案之販賣第一│
│      │月間至96年12月│級毒品所得壹仟元沒收，如全部│
│      │17日販賣海洛因│或一部不能沒收時，以其財產抵│
│      │1次）         │償之。                      │
├───┼───────┼──────────────┤
│ 16   │附表一編號1所 │丙○○販賣第一級毒品，處有期│
│      │示辜旭宏部分（│徒刑拾伍年貳月。扣案之電子磅│
│      │即除上開編號1 │秤壹台、分裝袋壹批、筆記本貳│
│      │至9外，於96年4│本，均沒收；未扣案之販賣第一│
│      │月間至96年12月│級毒品所得壹仟元沒收，如全部│
│      │17日販賣海洛因│或一部不能沒收時，以其財產抵│
│      │1次）         │償之。                      │
├───┼───────┼──────────────┤
│ 17   │附表一編號1所 │丙○○販賣第一級毒品，處有期│
│      │示辜旭宏部分（│徒刑拾伍年貳月。扣案之電子磅│
│      │即除上開編號1 │秤壹台、分裝袋壹批、筆記本貳│
│      │至9外，於96年4│本，均沒收；未扣案之販賣第一│
│      │月間至96年12月│級毒品所得壹仟元沒收，如全部│
│      │17日販賣海洛因│或一部不能沒收時，以其財產抵│
│      │1次）         │償之。                      │
├───┼───────┼──────────────┤
│ 18   │附表一編號1所 │丙○○販賣第一級毒品，處有期│
│      │示辜旭宏部分（│徒刑拾伍年貳月。扣案之電子磅│
│      │即除上開編號1 │秤壹台、分裝袋壹批、筆記本貳│
│      │至9外，於96年4│本，均沒收；未扣案之販賣第一│
│      │月間至96年12月│級毒品所得壹仟元沒收，如全部│
│      │17日販賣海洛因│或一部不能沒收時，以其財產抵│
│      │1次）         │償之。                      │
├───┼───────┼──────────────┤
│ 19   │附表一編號1所 │丙○○販賣第一級毒品，處有期│
│      │示辜旭宏部分（│徒刑拾伍年貳月。扣案之電子磅│
│      │即除上開編號1 │秤壹台、分裝袋壹批、筆記本貳│
│      │至9外，於96年4│本，均沒收；未扣案之販賣第一│
│      │月間至96年12月│級毒品所得壹仟元沒收，如全部│
│      │17日販賣海洛因│或一部不能沒收時，以其財產抵│
│      │1次）         │償之。                      │
├───┼───────┼──────────────┤
│ 20   │附表一編號1所 │丙○○販賣第一級毒品，處有期│
│      │示辜旭宏部分（│徒刑拾伍年貳月。扣案之電子磅│
│      │即除上開編號1 │秤壹台、分裝袋壹批、筆記本貳│
│      │至9外，於96年4│本，均沒收；未扣案之販賣第一│
│      │月間至96年12月│級毒品所得壹仟元沒收，如全部│
│      │17日販賣海洛因│或一部不能沒收時，以其財產抵│
│      │1次）         │償之。                      │
├───┼───────┼──────────────┤
│ 21   │附表一編號1所 │丙○○販賣第一級毒品，處有期│
│      │示辜旭宏部分（│徒刑拾伍年貳月。扣案之電子磅│
│      │即除上開編號1 │秤壹台、分裝袋壹批、筆記本貳│
│      │至9外，於96年4│本，均沒收；未扣案之販賣第一│
│      │月間至96年12月│級毒品所得壹仟元沒收，如全部│
│      │17日販賣海洛因│或一部不能沒收時，以其財產抵│
│      │1次）         │償之。                      │
├───┼───────┼──────────────┤
│ 22   │附表一編號1所 │丙○○販賣第一級毒品，處有期│
│      │示辜旭宏部分（│徒刑拾伍年貳月。扣案之電子磅│
│      │即除上開編號1 │秤壹台、分裝袋壹批、筆記本貳│
│      │至9外，於96年4│本，均沒收；未扣案之販賣第一│
│      │月間至96年12月│級毒品所得壹仟元沒收，如全部│
│      │17日販賣海洛因│或一部不能沒收時，以其財產抵│
│      │1次）         │償之。                      │
├───┼───────┼──────────────┤
│ 23   │附表一編號1所 │丙○○販賣第一級毒品，處有期│
│      │示辜旭宏部分（│徒刑拾伍年貳月。扣案之電子磅│
│      │即除上開編號1 │秤壹台、分裝袋壹批、筆記本貳│
│      │至9外，於96年4│本，均沒收；未扣案之販賣第一│
│      │月間至96年12月│級毒品所得壹仟元沒收，如全部│
│      │17日販賣海洛因│或一部不能沒收時，以其財產抵│
│      │1次）         │償之。                      │
├───┼───────┼──────────────┤
│ 24   │附表一編號1所 │丙○○販賣第一級毒品，處有期│
│      │示辜旭宏部分（│徒刑拾伍年貳月。扣案之電子磅│
│      │即除上開編號1 │秤壹台、分裝袋壹批、筆記本貳│
│      │至9外，於96年4│本，均沒收；未扣案之販賣第一│
│      │月間至96年12月│級毒品所得壹仟元沒收，如全部│
│      │17日販賣海洛因│或一部不能沒收時，以其財產抵│
│      │1次）         │償之。                      │
├───┼───────┼──────────────┤
│ 25   │附表一編號1所 │丙○○販賣第一級毒品，處有期│
│      │示辜旭宏部分（│徒刑拾伍年貳月。扣案之電子磅│
│      │即除上開編號1 │秤壹台、分裝袋壹批、筆記本貳│
│      │至9外，於96年4│本，均沒收；未扣案之販賣第一│
│      │月間至96年12月│級毒品所得壹仟元沒收，如全部│
│      │17日販賣海洛因│或一部不能沒收時，以其財產抵│
│      │1次）         │償之。                      │
├───┼───────┼──────────────┤
│ 26   │附表一編號1所 │丙○○販賣第一級毒品，處有期│
│      │示辜旭宏部分（│徒刑拾伍年貳月。扣案之電子磅│
│      │即除上開編號1 │秤壹台、分裝袋壹批、筆記本貳│
│      │至9外，於96年4│本，均沒收；未扣案之販賣第一│
│      │月間至96年12月│級毒品所得壹仟元沒收，如全部│
│      │17日販賣海洛因│或一部不能沒收時，以其財產抵│
│      │1次）         │償之。                      │
├───┼───────┼──────────────┤
│ 27   │附表一編號1所 │丙○○販賣第一級毒品，處有期│
│      │示辜旭宏部分（│徒刑拾伍年貳月。扣案之電子磅│
│      │即除上開編號1 │秤壹台、分裝袋壹批、筆記本貳│
│      │至9外，於96年4│本，均沒收；未扣案之販賣第一│
│      │月間至96年12月│級毒品所得壹仟元沒收，如全部│
│      │17日販賣海洛因│或一部不能沒收時，以其財產抵│
│      │1次）         │償之。                      │
├───┼───────┼──────────────┤
│ 28   │附表一編號1所 │丙○○販賣第一級毒品，處有期│
│      │示辜旭宏部分（│徒刑拾伍年貳月。扣案之電子磅│
│      │即除上開編號1 │秤壹台、分裝袋壹批、筆記本貳│
│      │至9外，於96年4│本，均沒收；未扣案之販賣第一│
│      │月間至96年12月│級毒品所得壹仟元沒收，如全部│
│      │17日販賣海洛因│或一部不能沒收時，以其財產抵│
│      │1次）         │償之。                      │
├───┼───────┼──────────────┤
│ 29   │附表一編號1所 │丙○○販賣第一級毒品，處有期│
│      │示辜旭宏部分（│徒刑拾伍年貳月。扣案之電子磅│
│      │即除上開編號1 │秤壹台、分裝袋壹批、筆記本貳│
│      │至9外，於96年4│本，均沒收；未扣案之販賣第一│
│      │月間至96年12月│級毒品所得壹仟元沒收，如全部│
│      │17日販賣海洛因│或一部不能沒收時，以其財產抵│
│      │1次）         │償之。                      │
├───┼───────┼──────────────┤
│ 30   │附表一編號1所 │丙○○販賣第一級毒品，處有期│
│      │示辜旭宏部分（│徒刑拾伍年貳月。扣案之電子磅│
│      │即除上開編號1 │秤壹台、分裝袋壹批、筆記本貳│
│      │至9外，於96年4│本，均沒收；未扣案之販賣第一│
│      │月間至96年12月│級毒品所得壹仟元沒收，如全部│
│      │17日販賣海洛因│或一部不能沒收時，以其財產抵│
│      │1次）         │償之。                      │
├───┼───────┼──────────────┤
│ 31   │附表一編號2所 │丙○○販賣第一級毒品，處有期│
│      │示陳盛傑部分（│徒刑拾伍年貳月。扣案之電子磅│
│      │即於96年9月10 │秤壹台、分裝袋壹批、筆記本貳│
│      │日至96年12月26│本，均沒收；未扣案之販賣第一│
│      │日間某日販賣海│級毒品所得仟伍佰元沒收，如│
│      │洛因1次）     │全部或一部不能沒收時，以其財│
│      │              │產抵償之。                  │
├───┼───────┼──────────────┤
│ 32   │附表一編號2所 │丙○○販賣第一級毒品，處有期│
│      │示陳盛傑部分（│徒刑拾伍年貳月。扣案之電子磅│
│      │即於96年9月10 │秤壹台、分裝袋壹批、筆記本貳│
│      │日至96年12月26│本，均收收；未扣案之販賣第一│
│      │日間某日販賣海│級毒品所得壹仟元沒收，如全部│
│      │洛因1次）     │或一部不能沒收時，以其財產抵│
│      │              │償之。                      │
├───┼───────┼──────────────┤
│ 33   │附表一編號2所 │丙○○販賣第一級毒品，處有期│
│      │示陳盛傑部分（│徒刑拾伍年貳月。扣案之電子磅│
│      │即於96年9月10 │秤壹台、分裝袋壹批、筆記本貳│
│      │日至96年12月26│本，均收收；未扣案之販賣第一│
│      │日間某日販賣海│級毒品所得壹仟元沒收，如全部│
│      │洛因1次）     │或一部不能沒收時，以其財產抵│
│      │              │償之。                      │
├───┼───────┼──────────────┤
│ 34   │附表一編號2所 │丙○○販賣第一級毒品，處有期│
│      │示陳盛傑部分（│徒刑拾伍年貳月。扣案之電子磅│
│      │即於96年9月10 │秤壹台、分裝袋壹批、筆記本貳│
│      │日至96年12月26│本，均收收；未扣案之販賣第一│
│      │日間某日販賣海│級毒品所得壹仟元沒收，如全部│
│      │洛因1次）     │或一部不能沒收時，以其財產抵│
│      │              │償之。                      │
├───┼───────┼──────────────┤
│ 35   │附表一編號2所 │丙○○販賣第一級毒品，處有期│
│      │示陳盛傑部分（│徒刑拾伍年貳月。扣案之電子磅│
│      │即於96年9月10 │秤壹台、分裝袋壹批、筆記本貳│
│      │日至96年12月26│本，均收收；未扣案之販賣第一│
│      │日間某日販賣海│級毒品所得壹仟元沒收，如全部│
│      │洛因1次）     │或一部不能沒收時，以其財產抵│
│      │              │償之。                      │
├───┼───────┼──────────────┤
│ 36   │附表一編號3所 │丙○○販賣第二級毒品，處有期│
│      │示陳盛傑部分（│徒刑柒年貳月。扣案之電子磅秤│
│      │即於96年8、9月│壹台、分裝袋壹批、筆記本貳本│
│      │至96年12月26日│，均沒收；未扣案之販賣第二級│
│      │間某日販賣安非│毒品所得貳仟元沒收，如全部或│
│      │他命1次）     │一部不能沒收時，以其財產抵償│
│      │              │之。                        │
├───┼───────┼──────────────┤
│ 37   │附表一編號3所 │丙○○販賣第二級毒品，處有期│
│      │示陳盛傑部分（│徒刑柒年貳月。扣案之電子磅秤│
│      │即於96年8、9月│壹台、分裝袋壹批、筆記本貳本│
│      │至96年12月26日│，均沒收；未扣案之販賣第二級│
│      │間某日販賣安非│毒品所得壹仟元沒收，如全部或│
│      │他命1次）     │一部不能沒收時，以其財產抵償│
│      │              │之。                        │
├───┼───────┼──────────────┤
│ 38   │附表一編號3所 │丙○○販賣第二級毒品，處有期│
│      │示陳盛傑部分（│徒刑柒年貳月。扣案之電子磅秤│
│      │即於96年8、9月│壹台、分裝袋壹批、筆記本貳本│
│      │至96年12月26日│，均沒收；未扣案之販賣第二級│
│      │間某日販賣安非│毒品所得壹仟元沒收，如全部或│
│      │他命1次）     │一部不能沒收時，以其財產抵償│
│      │              │之。                        │
├───┼───────┼──────────────┤
│ 39   │附表一編號4所 │丙○○販賣第二級毒品，處有期│
│      │示黃榮吉部分（│徒刑柒年貳月。扣案之電子磅秤│
│      │即於96年6月至 │壹台、分裝袋壹批、筆記本貳本│
│      │96年12月26日間│，均沒收；未扣案之販賣第二級│
│      │某日販賣安非他│毒品所得捌仟元沒收，如全部或│
│      │命1次）       │一部不能沒收時，以其財產抵償│
│      │              │之。                        │
├───┼───────┼──────────────┤
│ 40   │附表一編號4所 │丙○○販賣第二級毒品，處有期│
│      │示黃榮吉部分（│徒刑柒年貳月。扣案之電子磅秤│
│      │即於96年6月至 │壹台、分裝袋壹批、筆記本貳本│
│      │96年12月26日間│，均沒收；未扣案之販賣第二級│
│      │某日販賣安非他│毒品所得伍佰元沒收，如全部或│
│      │命1次）       │一部不能沒收時，以其財產抵償│
│      │              │之。                        │
├───┼───────┼──────────────┤
│ 41   │附表一編號4所 │丙○○販賣第二級毒品，處有期│
│      │示黃榮吉部分（│徒刑柒年貳月。扣案之電子磅秤│
│      │即於96年6月至 │壹台、分裝袋壹批、筆記本貳本│
│      │96年12月26日間│，均沒收；未扣案之販賣第二級│
│      │某日販賣安非他│毒品所得伍佰元沒收，如全部或│
│      │命1次）       │一部不能沒收時，以其財產抵償│
│      │              │之。                        │
├───┼───────┼──────────────┤
│ 42   │附表一編號4所 │丙○○販賣第二級毒品，處有期│
│      │示黃榮吉部分（│徒刑柒年貳月。扣案之電子磅秤│
│      │即於96年6月至 │壹台、分裝袋壹批、筆記本貳本│
│      │96年12月26日間│，均沒收；未扣案之販賣第二級│
│      │某日販賣安非他│毒品所得伍佰元沒收，如全部或│
│      │命1次）       │一部不能沒收時，以其財產抵償│
│      │              │之。                        │
├───┼───────┼──────────────┤
│ 43   │附表一編號4所 │丙○○販賣第二級毒品，處有期│
│      │示黃榮吉部分（│徒刑柒年貳月。扣案之電子磅秤│
│      │即於96年6月至 │壹台、分裝袋壹批、筆記本貳本│
│      │96年12月26日間│，均沒收；未扣案之販賣第二級│
│      │某日販賣安非他│毒品所得伍佰元沒收，如全部或│
│      │命1次）       │一部不能沒收時，以其財產抵償│
│      │              │之。                        │
├───┼───────┼──────────────┤
│ 44   │附表一編號4所 │丙○○販賣第二級毒品，處有期│
│      │示黃榮吉部分（│徒刑柒年貳月。扣案之電子磅秤│
│      │即於96年6月至 │壹台、分裝袋壹批、筆記本貳本│
│      │96年12月26日間│，均沒收；未扣案之販賣第二級│
│      │某日販賣安非他│毒品所得伍佰元沒收，如全部或│
│      │命1次）       │一部不能沒收時，以其財產抵償│
│      │              │之。                        │
├───┼───────┼──────────────┤
│ 45   │附表一編號4所 │丙○○販賣第二級毒品，處有期│
│      │示黃榮吉部分（│徒刑柒年貳月。扣案之電子磅秤│
│      │即於96年6月至 │壹台、分裝袋壹批、筆記本貳本│
│      │96年12月26日間│，均沒收；未扣案之販賣第二級│
│      │某日販賣安非他│毒品所得伍佰元沒收，如全部或│
│      │命1次）       │一部不能沒收時，以其財產抵償│
│      │              │之。                        │
├───┼───────┼──────────────┤
│ 46   │附表一編號4所 │丙○○販賣第二級毒品，處有期│
│      │示黃榮吉部分（│徒刑柒年貳月。扣案之電子磅秤│
│      │即於96年6月至 │壹台、分裝袋壹批、筆記本貳本│
│      │96年12月26日間│，均沒收；未扣案之販賣第二級│
│      │某日販賣安非他│毒品所得伍佰元沒收，如全部或│
│      │命1次）       │一部不能沒收時，以其財產抵償│
│      │              │之。                        │
├───┼───────┼──────────────┤
│ 47   │附表一編號4所 │丙○○販賣第二級毒品，處有期│
│      │示黃榮吉部分（│徒刑柒年貳月。扣案之電子磅秤│
│      │即於96年6月至 │壹台、分裝袋壹批、筆記本貳本│
│      │96年12月26日間│，均沒收；未扣案之販賣第二級│
│      │某日販賣安非他│毒品所得伍佰元沒收，如全部或│
│      │命1次）       │一部不能沒收時，以其財產抵償│
│      │              │之。                        │
├───┼───────┼──────────────┤
│ 48   │附表一編號4所 │丙○○販賣第二級毒品，處有期│
│      │示黃榮吉部分（│徒刑柒年貳月。扣案之電子磅秤│
│      │即於96年6月至 │壹台、分裝袋壹批、筆記本貳本│
│      │96年12月26日間│，均沒收；未扣案之販賣第二級│
│      │某日販賣安非他│毒品所得伍佰元沒收，如全部或│
│      │命1次）       │一部不能沒收時，以其財產抵償│
│      │              │之。                        │
├───┼───────┼──────────────┤
│ 49   │附表一編號5所 │丙○○販賣第二級毒品，處有期│
│      │示洪建平部分（│徒刑柒年貳月。扣案之電子磅秤│
│      │即於96年年初至│壹台、分裝袋壹批、筆記本貳本│
│      │96年11月中旬間│，均沒收；未扣案之販賣第二級│
│      │某日販賣安非他│毒品所得貳仟元沒收，如全部或│
│      │命1次）       │一部不能沒收時，以其財產抵償│
│      │              │之。                        │
├───┼───────┼──────────────┤
│ 50   │附表一編號5所 │丙○○販賣第二級毒品，處有期│
│      │示洪建平部分（│徒刑柒年貳月。扣案之電子磅秤│
│      │即於96年年初至│壹台、分裝袋壹批、筆記本貳本│
│      │96年11月中旬間│，均沒收；未扣案之販賣第二級│
│      │某日販賣安非他│毒品所得壹仟元沒收，如全部或│
│      │命1次）       │一部不能沒收時，以其財產抵償│
│      │              │之。                        │
├───┼───────┼──────────────┤
│ 51   │附表一編號5所 │丙○○販賣第二級毒品，處有期│
│      │示洪建平部分（│徒刑柒年貳月。扣案之電子磅秤│
│      │即於96年年初至│壹台、分裝袋壹批、筆記本貳本│
│      │96年11月中旬間│，均沒收；未扣案之販賣第二級│
│      │某日販賣安非他│毒品所得壹仟元沒收，如全部或│
│      │命1次）       │一部不能沒收時，以其財產抵償│
│      │              │之。                        │
├───┼───────┼──────────────┤
│ 52   │附表一編號6所 │丙○○販賣第二級毒品，處有期│
│      │示吳誠讚部分（│徒刑柒年貳月。扣案之電子磅秤│
│      │即於96年7底至 │壹台、分裝袋壹批、筆記本貳本│
│      │96年9、10月間 │，均沒收；未扣案之販賣第二級│
│      │某日販賣安非他│毒品所得仟元沒收，如全部或│
│      │命1次）       │一部不能沒收時，以其財產抵償│
│      │              │之。                        │
├───┼───────┼──────────────┤
│ 53   │附表一編號6所 │丙○○販賣第二級毒品，處有期│
│      │示吳誠讚部分（│徒刑柒年貳月。扣案之電子磅秤│
│      │即於96年7底至 │壹台、分裝袋壹批、筆記本貳本│
│      │96年9、10月間 │，均沒收；未扣案之販賣第二級│
│      │某日販賣安非他│毒品所得貳仟伍佰元沒收，如全│
│      │命1次）       │部或一部不能沒收時，以其財產│
│      │              │抵償之。                    │
├───┼───────┼──────────────┤
│ 54   │附表一編號6所 │丙○○販賣第二級毒品，處有期│
│      │示吳誠讚部分（│徒刑柒年貳月。扣案之電子磅秤│
│      │即於96年7底至 │壹台、分裝袋壹批、筆記本貳本│
│      │96年9、10月間 │，均沒收；未扣案之販賣第二級│
│      │某日販賣安非他│毒品所得貳仟伍佰元沒收，如全│
│      │命1次）       │部或一部不能沒收時，以其財產│
│      │              │抵償之。                    │
├───┼───────┼──────────────┤
│ 55   │附表一編號6所 │丙○○販賣第二級毒品，處有期│
│      │示吳誠讚部分（│徒刑柒年貳月。扣案之電子磅秤│
│      │即於96年7底至 │壹台、分裝袋壹批、筆記本貳本│
│      │96年9、10月間 │，均沒收；未扣案之販賣第二級│
│      │某日販賣安非他│毒品所得貳仟伍佰元沒收，如全│
│      │命1次）       │部或一部不能沒收時，以其財產│
│      │              │抵償之。                    │
├───┼───────┼──────────────┤
│ 56   │附表一編號6所 │丙○○販賣第二級毒品，處有期│
│      │示吳誠讚部分（│徒刑柒年貳月。扣案之電子磅秤│
│      │即於96年7底至 │壹台、分裝袋壹批、筆記本貳本│
│      │96年9、10月間 │，均沒收；未扣案之販賣第二級│
│      │某日販賣安非他│毒品所得貳仟伍佰元沒收，如全│
│      │命1次）       │部或一部不能沒收時，以其財產│
│      │              │抵償之。                    │
├───┼───────┼──────────────┤
│ 57   │附表一編號7所 │丙○○販賣第二級毒品，處有期│
│      │示陳忠義部分（│徒刑柒年貳月。扣案之電子磅秤│
│      │即於96年9月1日│壹台、分裝袋壹批、筆記本貳本│
│      │販賣安非他命1 │，均沒收；未扣案之販賣第二級│
│      │次）          │毒品所得陸佰元沒收，如全部或│
│      │              │一部不能沒收時，以其財產抵償│
│      │              │之。                        │
├───┼───────┼──────────────┤
│ 58   │附表一編號7所 │丙○○販賣第二級毒品，處有期│
│      │示陳忠義部分（│徒刑柒年貳月。扣案之電子磅秤│
│      │即於96年9月9日│壹台、分裝袋壹批、筆記本貳本│
│      │販賣安非他命1 │，均沒收；未扣案之販賣第二級│
│      │次）          │毒品所得壹仟元沒收，如全部或│
│      │              │一部不能沒收時，以其財產抵償│
│      │              │之。                        │
├───┼───────┼──────────────┤
│ 59   │附表一編號7所 │丙○○販賣第二級毒品，處有期│
│      │示陳忠義部分（│徒刑柒年貳月。扣案之電子磅秤│
│      │即於96年9月20 │壹台、分裝袋壹批、筆記本貳本│
│      │日販賣安非他命│，均沒收；未扣案之販賣第二級│
│      │1次）         │毒品所得壹仟元沒收，如全部或│
│      │              │一部不能沒收時，以其財產抵償│
│      │              │之。                        │
├───┼───────┼──────────────┤
│ 60   │附表一編號7所 │丙○○販賣第二級毒品，處有期│
│      │示陳忠義部分（│徒刑柒年貳月。扣案之電子磅秤│
│      │即於96年9月21 │壹台、分裝袋壹批、筆記本貳本│
│      │日販賣安非他命│，均沒收；未扣案之販賣第二級│
│      │1次）         │毒品所得壹仟元沒收，如全部或│
│      │              │一部不能沒收時，以其財產抵償│
│      │              │之。                        │
├───┼───────┼──────────────┤
│ 61   │附表一編號7所 │丙○○販賣第二級毒品，處有期│
│      │示陳忠義部分（│徒刑柒年貳月。扣案之電子磅秤│
│      │即於96年9月22 │壹台、分裝袋壹批、筆記本貳本│
│      │日販賣安非他命│，均沒收；未扣案之販賣第二級│
│      │1次）         │毒品所得貳仟元沒收，如全部或│
│      │              │一部不能沒收時，以其財產抵償│
│      │              │之。                        │
├───┼───────┼──────────────┤
│ 62   │附表一編號7所 │丙○○販賣第二級毒品，處有期│
│      │示陳忠義部分（│徒刑柒年貳月。扣案之電子磅秤│
│      │即於96年10月15│壹台、分裝袋壹批、筆記本貳本│
│      │日販賣安非他命│，均沒收；未扣案之販賣第二級│
│      │1次）         │毒品所得壹仟元沒收，如全部或│
│      │              │一部不能沒收時，以其財產抵償│
│      │              │之。                        │
├───┼───────┼──────────────┤
│ 63   │附表一編號7所 │丙○○販賣第二級毒品，處有期│
│      │示陳忠義部分（│徒刑柒年貳月。扣案之電子磅秤│
│      │即於96年5、6月│壹台、分裝袋壹批、筆記本貳本│
│      │至96年9、10月 │，均沒收；未扣案之販賣第二級│
│      │間某日販賣安非│毒品所得陸佰元沒收，如全部或│
│      │他命1次）     │一部不能沒收時，以其財產抵償│
│      │              │之。                        │
├───┼───────┼──────────────┤
│ 64   │附表一編號7所 │丙○○販賣第二級毒品，處有期│
│      │示陳忠義部分（│徒刑柒年貳月。扣案之電子磅秤│
│      │即於96年5、6月│壹台、分裝袋壹批、筆記本貳本│
│      │至96年9、10月 │，均沒收；未扣案之販賣第二級│
│      │間某日販賣安非│毒品所得陸佰元沒收，如全部或│
│      │他命1次）     │一部不能沒收時，以其財產抵償│
│      │              │之。                        │
├───┼───────┼──────────────┤
│ 65   │附表一編號7所 │丙○○販賣第二級毒品，處有期│
│      │示陳忠義部分（│徒刑柒年貳月。扣案之電子磅秤│
│      │即於96年5、6月│壹台、分裝袋壹批、筆記本貳本│
│      │至96年9、10月 │，均沒收；未扣案之販賣第二級│
│      │間某日販賣安非│毒品所得陸佰元沒收，如全部或│
│      │他命1次）     │一部不能沒收時，以其財產抵償│
│      │              │之。                        │
├───┼───────┼──────────────┤
│ 66   │附表一編號7所 │丙○○販賣第二級毒品，處有期│
│      │示陳忠義部分（│徒刑柒年貳月。扣案之電子磅秤│
│      │即於96年5、6月│壹台、分裝袋壹批、筆記本貳本│
│      │至96年9、10月 │，均沒收；未扣案之販賣第二級│
│      │間某日販賣安非│毒品所得陸佰元沒收，如全部或│
│      │他命1次）     │一部不能沒收時，以其財產抵償│
│      │              │之。                        │
├───┼───────┼──────────────┤
│ 67   │附表一編號7所 │丙○○販賣第二級毒品，處有期│
│      │示陳忠義部分（│徒刑柒年貳月。扣案之電子磅秤│
│      │即於96年5、6月│壹台、分裝袋壹批、筆記本貳本│
│      │至96年9、10月 │，均沒收；未扣案之販賣第二級│
│      │間某日販賣安非│毒品所得陸佰元沒收，如全部或│
│      │他命1次）     │一部不能沒收時，以其財產抵償│
│      │              │之。                        │
├───┼───────┼──────────────┤
│ 68   │附表一編號7所 │丙○○販賣第二級毒品，處有期│
│      │示陳忠義部分（│徒刑柒年貳月。扣案之電子磅秤│
│      │即於96年5、6月│壹台、分裝袋壹批、筆記本貳本│
│      │至96年9、10月 │，均沒收；未扣案之販賣第二級│
│      │間某日販賣安非│毒品所得陸佰元沒收，如全部或│
│      │他命1次）     │一部不能沒收時，以其財產抵償│
│      │              │之。                        │
├───┼───────┼──────────────┤
│ 69   │附表一編號7所 │丙○○販賣第二級毒品，處有期│
│      │示陳忠義部分（│徒刑柒年貳月。扣案之電子磅秤│
│      │即於96年5、6月│壹台、分裝袋壹批、筆記本貳本│
│      │至96年9、10月 │，均沒收；未扣案之販賣第二級│
│      │間某日販賣安非│毒品所得陸佰元沒收，如全部或│
│      │他命1次）     │一部不能沒收時，以其財產抵償│
│      │              │之。                        │
├───┼───────┼──────────────┤
│ 70   │附表一編號7所 │丙○○販賣第二級毒品，處有期│
│      │示陳忠義部分（│徒刑柒年貳月。扣案之電子磅秤│
│      │即於96年5、6月│壹台、分裝袋壹批、筆記本貳本│
│      │至96年9、10月 │，均沒收；未扣案之販賣第二級│
│      │間某日販賣安非│毒品所得陸佰元沒收，如全部或│
│      │他命1次）     │一部不能沒收時，以其財產抵償│
│      │              │之。                        │
├───┼───────┼──────────────┤
│ 71   │附表一編號7所 │丙○○販賣第二級毒品，處有期│
│      │示陳忠義部分（│徒刑柒年貳月。扣案之電子磅秤│
│      │即於96年5、6月│壹台、分裝袋壹批、筆記本貳本│
│      │至96年9、10月 │，均沒收；未扣案之販賣第二級│
│      │間某日販賣安非│毒品所得陸佰元沒收，如全部或│
│      │他命1次）     │一部不能沒收時，以其財產抵償│
│      │              │之。                        │
├───┼───────┼──────────────┤
│ 72   │附表一編號7所 │丙○○販賣第二級毒品，處有期│
│      │示陳忠義部分（│徒刑柒年貳月。扣案之電子磅秤│
│      │即於96年5、6月│壹台、分裝袋壹批、筆記本貳本│
│      │至96年9、10月 │，均沒收；未扣案之販賣第二級│
│      │間某日販賣安非│毒品所得陸佰元沒收，如全部或│
│      │他命1次）     │一部不能沒收時，以其財產抵償│
│      │              │之。                        │
├───┼───────┼──────────────┤
│ 73   │附表一編號7所 │丙○○販賣第二級毒品，處有期│
│      │示陳忠義部分（│徒刑柒年貳月。扣案之電子磅秤│
│      │即於96年5、6月│壹台、分裝袋壹批、筆記本貳本│
│      │至96年9、10月 │，均沒收；未扣案之販賣第二級│
│      │間某日販賣安非│毒品所得陸佰元沒收，如全部或│
│      │他命1次）     │一部不能沒收時，以其財產抵償│
│      │              │之。                        │
├───┼───────┼──────────────┤
│ 74   │附表一編號7所 │丙○○販賣第二級毒品，處有期│
│      │示陳忠義部分（│徒刑柒年貳月。扣案之電子磅秤│
│      │即於96年5、6月│壹台、分裝袋壹批、筆記本貳本│
│      │至96年9、10月 │，均沒收；未扣案之販賣第二級│
│      │間某日販賣安非│毒品所得陸佰元沒收，如全部或│
│      │他命1次）     │一部不能沒收時，以其財產抵償│
│      │              │之。                        │
├───┼───────┼──────────────┤
│ 75   │附表一編號7所 │丙○○販賣第二級毒品，處有期│
│      │示陳忠義部分（│徒刑柒年貳月。扣案之電子磅秤│
│      │即於96年5、6月│壹台、分裝袋壹批、筆記本貳本│
│      │至96年9、10月 │，均沒收；未扣案之販賣第二級│
│      │間某日販賣安非│毒品所得陸佰元沒收，如全部或│
│      │他命1次）     │一部不能沒收時，以其財產抵償│
│      │              │之。                        │
├───┼───────┼──────────────┤
│ 76   │附表一編號7所 │丙○○販賣第二級毒品，處有期│
│      │示陳忠義部分（│徒刑柒年貳月。扣案之電子磅秤│
│      │即於96年5、6月│壹台、分裝袋壹批、筆記本貳本│
│      │至96年9、10月 │，均沒收；未扣案之販賣第二級│
│      │間某日販賣安非│毒品所得陸佰元沒收，如全部或│
│      │他命1次）     │一部不能沒收時，以其財產抵償│
│      │              │之。                        │
└───┴───────┴──────────────┘
附表三：戊○○、乙○○所犯罪名及宣告刑：
┌───┬───────┬──────────────┐
│編  號│犯  罪  事  實│  罪  名  及  宣   告  刑   │
├───┼───────┼──────────────┤
│ 1    │於96年12月13日│戊○○共同販賣第一級毒品，處│
│      │戊○○與乙○○│有期徒刑拾伍年貳月；乙○○共│
│      │共同販賣海洛因│同販賣第一級毒品，累犯，處有│
│      │予丁○○部分  │期徒刑拾伍年月。扣案門號09│
│      │              │00000000號行動電話壹支（含SI│
│      │              │M卡壹張）沒收；販賣第一級毒 │
│      │              │品所得新台幣壹萬元連帶沒收，│
│      │              │如全部或一部不能沒收時，以其│
│      │              │二人財產抵償之。            │
├───┼───────┼──────────────┤
│ 2    │於96年12月15日│戊○○販賣第一級毒品，處有期│
│      │單獨販賣海洛因│徒刑拾伍年貳月。扣案門號0917│
│      │予丁○○部分  │499756號行動電話壹支（含SIM │
│      │              │卡壹張）沒收。販賣第一級毒品│
│      │              │所得新台幣壹萬元沒收，如全部│
│      │              │或一部不能沒收時，以其財產抵│
│      │              │償之。                      │
├───┼───────┼──────────────┤
│ 3    │於96年12月27日│戊○○共同販賣第一級毒品未遂│
│      │戊○○、乙○○│，處有期徒刑捌年；乙○○共同│
│      │與甲○○共同販│販賣第一級毒品未遂，累犯，處│
│      │賣海洛因予莊峻│有期徒刑捌年貳月。扣案之海洛│
│      │源未遂部分    │因包（合計淨重壹壹點零陸公│
│      │              │克）及其包裝袋個，均沒收銷│
│      │              │燬之；門號0000000000號、0927│
│      │              │073549號行動電話貳支（含SIM │
│      │              │卡各壹張）沒收。            │
└───┴───────┴──────────────┘
附錄本判決論罪科刑法條：
毒品危害防制條例第4條：
製造、運輸、販賣第一級毒品者，處死刑或無期徒刑；處無期徒
刑者，得併科新臺幣1千萬元以下罰金。
製造、運輸、販賣第二級毒品者，處無期徒刑或7年以上有期徒
刑，得併科新臺幣7百萬元以下罰金。
製造、運輸、販賣第三級毒品者，處5年以上有期徒刑，得併科
新臺幣5百萬元以下罰金。
製造、運輸、販賣第四級毒品者，處3年以上10年以下有期徒刑
，得併科新臺幣3百萬元以下罰金。
製造、運輸、販賣專供製造或施用毒品之器具者，處1年以上7
年以下有期徒刑，得併科新臺幣1百萬元以下罰金。
前五項之未遂犯罰之。
毒品危害防制條例第10條第1項：
施用第一級毒品者，處6月以上5年以下有期徒刑。

司法院資訊處製作；財團法人民間司法改革基金會備份。
